臺灣高雄地方法院刑事判決
110年度審訴字第834號
公  訴  人  臺灣高雄地方檢察署檢察官
被      告  林建志


上列被告因違反商業會計法等案件，經檢察官提起公訴（110年
度偵字第15952號），被告於準備程序中就被訴事實為有罪之陳
述，本院合議庭裁定由受命法官獨任進行簡式審判程序，判決如
下：
    主  文
林建志犯如附表一、二「主文欄」所示之罪，各處如附表一、二
「主文欄」所示之刑。應執行有期徒刑壹年玖月，如易科罰金，
以新臺幣壹仟元折算壹日。
    事  實
一、林建志委請不知情遠房親戚林正添（所涉違反稅捐稽徵法等
    案件，業經臺灣臺南地方檢察署以110年度偵字第4463號為
    不起訴處分確定）擔任正昊興業有限公司（下稱正昊公司）
    登記負責人，林建志則為正昊公司實際負責人，綜理正昊公
    司業務與財務運作，有關申購、請領及製作統一發票、填製
    營業人銷售額與稅額申報書以申報營業稅，皆為其附隨業務
    ，為從事業務之人，仍分別為下列行為：
  ㈠林建志明知正昊公司於民國100年1月至103年8月間，未與附
    表一所示新富仁企業有限公司（下稱新富仁公司）、峻洲企
    業有限公司（下稱峻洲公司）、中聯欣石化工業有限公司（
    下稱中聯欣公司）、九洲聚塑有限公司（下稱九洲公司）、
    永亦興業有限公司（下稱永亦公司）、北葉興企業有限公司
    （下稱北葉興公司）、瑞哲興業有限公司（下稱瑞哲公司）
    、宇成鈦實業有限公司（下稱宇成鈦公司）、普瑞斯貿易有
    限公司（下稱普瑞斯公司）、御盟實業有限公司（下稱御盟
    公司）、揚升傢俱行、增耀科技有限公司（下稱增耀公司）
    、塑成貿易有限公司（下稱塑成公司）、名成塑膠有限公司
    （下稱名成公司）、聯聚塑膠工業股份有限公司（下稱聯聚
    公司）、燊威國際企業有限公司（下稱燊威公司）、昇榮興
    塑膠有限公司（下稱昇榮興公司）、台灣吉富塑膠有限公司
    （下稱吉富公司）、威宜貿易有限公司（下稱威宜公司）、
    福得利國際有限公司（下稱福得利公司）、廣豐國際塑料有
    限公司（下稱廣豐公司）、樺奕塑膠工業股份有限公司（下
    稱樺奕公司）、盈萱貿易有限公司（下稱盈萱公司）及溥訊
    科技有限公司（下稱溥訊公司）等營業人進行如附表一所示
    發票所載之交易，竟基於行使業務登載不實文書之各別犯意
    ，分別於附表一所示各期（每2 月為1 期）營業稅申報前，
    以不詳方式取得如附表一所示內容不實之發票充作進項憑證
    ，再委由不知情之記帳業者陳日英，依上述不實進項憑證內
    容登載附表一所示正昊公司各期營業稅之「營業人銷售額與
    稅額申報書（401 ）」（下稱營業稅申報書）後，分別持向
    財政部高雄國稅局（下稱高雄國稅局）、南區國稅局申報營
    業稅而行使，足生損害於稅捐稽徵機關對於稅捐稽徵及核課
    管理之正確性，惟未發生實質逃漏營業稅之結果。
  ㈡林建志明知正昊公司於100年1月至103年10月間，未與附表二
    所示峻洲公司、中聯欣公司、九洲公司、北葉興公司、普瑞
    斯公司、瀚普貿易有限公司（下稱瀚普公司）、燊威公司、
    昇榮興公司、優塑國際有限公司（下稱優塑公司）、定煒科
    技有限公司（下稱定煒公司）及溥訊公司等營業人進行如附
    表二所示發票所載之交易，竟基於行使業務登載不實文書之
    各別犯意，分別於附表二所示各期（每2 月為1 期）營業稅
    課稅期間，各填製開立如附表二所示內容不實之發票，交予
    附表二所示營業人充為進項憑證而分持向稅捐稽徵機關申報
    各期營業稅，足生損害於稅捐稽徵機關對稅捐稽徵及核課管
    理之正確性，惟未發生實質逃漏營業稅之結果（涉犯幫助逃
    漏稅捐罪嫌，不另為無罪之諭知【詳後述】）。
二、案經財政部南區國稅局函請臺灣臺南地方檢察署陳請臺灣高
    等檢察署核轉臺灣高雄地方檢察署檢察官偵查起訴。
    理  由
一、本件被告林建志所犯非死刑、無期徒刑、最輕本刑為3年以
    上有期徒刑之罪或高等法院管轄第一審案件，其於準備程序
    進行中，就被訴事實為有罪之陳述，經告知簡式審判程序之
    旨，並聽取當事人之意見後，本院認宜進行簡式審判程序，
    爰依刑事訴訟法第273條之1第1項規定，裁定進行簡式審判
    程序。又因改行簡式審判程序之故，依刑事訴訟法第159條
    第2項之規定，本件不受同法第159條第1項傳聞法則之限制
    ，合先敘明。
二、上開事實，業據被告於偵訊時陳述在卷及於本院審理時坦承
    不諱（見他一卷第54頁背面，偵卷第101至103頁，本院卷第
    79、101、295、311頁），並經證人林正添、陳日英於偵訊
    時證述明確（見他一卷第54至57頁，偵卷第91至97），且有
    財政部南區國稅局109年6月15日刑事案件告發書及正昊公司
    登記卷；正昊公司100年至103年之營業稅申報書；涉案證據
    五之專案申請調檔統一發票查核名冊及查核清單；新富仁公
    司、峻洲公司、中聯欣公司、九洲公司、永亦公司、北葉興
    公司、瑞哲公司、宇成鈦公司、普瑞斯公司、御盟公司、揚
    升傢俱行、增耀公司、塑成公司、名成公司、聯聚公司、燊
    威公司、昇榮興公司、吉富公司、威宜公司、福得利公司、
    廣豐公司、樺奕公司、盈萱公司及溥訊公司等營業人資料；
    財政部臺北國稅局信義分局106年8月30日函文暨附件；高雄
    國稅局新興稽徵所106年9月15日函文暨所附談話筆錄；高雄
    國稅局108年11月14日、108年1月23日、109年4月6日、106
    年7月12日、106年2月21日、108年5月13日、108年5月29日
    、106年3月24日函文暨附件；本院107年度審訴字第988號刑
    事判決；正昊公司與揚升傢俱行交易之刷卡簽單、統一發票
    ；高雄國稅局108年7月12日、107年6月5日、108年11月21日
    刑事案件告發書；財政部北區國稅局108年4月8日、108年9
    月23日函文暨附件；財政部北區國稅局桃園分局107年3月13
    日、108年10月15日函文暨附件；正昊公司102年度綜合所得
    稅給付清單；峻洲公司營業稅稅籍申報及備忘事項查詢資料
    ；財政部中區國稅局109年3月5日刑事案件告發書；財政部
    南區國稅局屏東分局106年8月9日函文暨附件；涉案證據六
    之專案申請調檔統一發票查核名冊及清單資料；瀚普公司、
    優塑公司、定煒公司等營業人資料；證人陳日英於108年8月
    13日在高雄國稅局之談話紀錄表；正昊公司100年度至103年
    度各類所得資料清單；正昊公司所申辦第一商業銀行（下稱
    第一銀行）新興分行、合作金庫商業銀行（下稱合作金庫銀
    行）、元大商業銀行股份有限公司（下稱元大銀行）高雄分
    行、臺灣土地銀行（下稱土地銀行）、高雄銀行北高雄分行
    、彰化商業銀行（下稱彰化銀行）東高雄分行、臺灣銀行前
    鎮分行、華南商業銀行股份有限公司等銀行帳戶之交易明細
    ；第一銀行新興分行109年7月28日函復臺灣臺南地方檢察署
    之函文及所附正昊公司帳戶交易紀錄；昇榮興公司匯款至正
    昊公司所申辦彰化銀行東高雄分行帳戶之交易憑證；正昊公
    司所申辦彰化銀行東高雄分行帳戶之支票交易紀錄；正昊公
    司所申辦土地銀行中正分行帳戶之交易紀錄；合作金庫銀行
    光華分行109年7月28日函文所附存款憑條；昇榮興公司所申
    辦高雄銀行帳戶之交易明細；北興業公司所申辦臺灣新光商
    業銀行股份有限公司（下稱新光銀行）屏東分行之帳戶交易
    明細；遠東國際商業銀行股份有限公司109年8月13日函文所
    附匯款交易傳票；元大銀行109年8月5日函文所附匯款交易
    明細；新光銀行109年8月20日及同年9月4日函文所附匯款憑
    證；合作金庫銀行東高雄分行109年10月8日函文所附交易傳
    票；信用卡卡號0000000000000000號持卡人基本資料、揚升
    傢俱行在彰化銀行博愛分行帳戶之交易明細等件在卷可參（
    見他一卷第1至14頁，證一卷第17至64、91至117、121至135
    、138至209、213至230、239至281、287至385、389至432、
    435至500頁，證二卷第3、59至109、111至192、195至232、
    235、239至245、251、263至281、291至334頁，證三卷第3
    至57、60至113、116、127、133至173、177至263、277、30
    7、309、313至329、333至382、385至397、401至441、445
    、465、493至537頁，證四卷第165至170、175至423頁，他
    二卷第3、10至11、16至25、29至47、51、54至55、59至105
    、108至134頁背面、第148至151、154至156、163至175、18
    0至193頁），足認被告之任意性自白與事實相符。從而，本
    案事證明確，被告犯行堪以認定，應依法論科。
三、有無新舊法比較之適用說明：
  ㈠商業會計法所定商業負責人之範圍，該法第4條已明定依公司
    法、商業登記法及其他法律有關之規定。而公司法第8條所
    稱之公司負責人，第1項規定在有限公司為董事，第2項規定
    經理人或清算人，在執行職務範圍內，亦為有限公司負責人
    。另商業登記法第10條第2項亦規定：經理人在執行職務範
    圍內，亦為商業負責人。至101年1月4日修正公布、同年月6
    日生效施行之公司法第8條，增列第3項：「公開發行股票之
    公司之非董事，而實質上執行董事業務或實質控制公司之人
    事、財務或業務經營而實質指揮董事執行業務者，與本法董
    事同負民事、刑事及行政罰之責任。但政府為發展經濟、促
    進社會安定或其他增進公共利益等情形，對政府指派之董事
    所為之指揮，不適用之。」規定，嗣為強化公司治理並保障
    股東權益，實質董事之規定，不再限公開發行股票之公司始
    有適用，於107年8月1日修正公布、同年11月1日生效施行之
    公司法第8條第3項，始刪除「公開發行股票之」之文字，而
    適用於包括有限公司在內之所有公司。故本件經比較新舊法
    ，應適用較有利於被告行為時之公司法、商業登記法，所規
    定之有限公司負責人，並不包含未具備前述行為時法律所規
    定身分以外之所謂「實際負責人」在內（最高法院109年度
    台上字第514號判決意旨參照）。查被告係正昊公司之實際
    負責人，而非登記負責人，此據被告陳明在卷，並有正昊公
    司之變更登記表（見證一卷第27至57頁）在卷可按，因正昊
    公司並非公開發行股票之公司，依被告行為時之公司法規定
    ，其並非公司法定義之公司負責人，自不具商業會計法第71
    條所規定「商業負責人」之身分，惟依107年8月1日修正後
    公司法之規定，則該當商業會計法該罪之行為主體。經比較
    新舊法之結果，以修正前之規定有利於被告，故應適用被告
    行為時之公司法。
  ㈡被告行為後，刑法第215條於108年12月27日修正生效，惟此
    次修正，僅係將相關刑法分則條文中之罰金刑依原刑法施行
    法第1條之1第2項之罰金刑提高標準加以通盤換算後之結果
    ，實質上不生有利或不利被告之影響，應逕行適用修正後之
    規定，而無新舊法比較問題。
四、論罪科刑：
  ㈠按刑法第215條所謂業務上作成之文書，係指從事業務之人，
    本於業務上所作成之文書者。又營業人應以每2月為1 期，
    製作「營業人銷售額與稅額申報書」向稅捐稽徵機關申報，
    係加值型及非加值型營業稅法第35條第1項規定之法定申報
    義務，而此申報行為既與公司營業有密切關連，為公司反覆
    所為之社會行為，雖非公司經營之主要業務，惟仍不失為附
    屬該公司主要營業事項之附隨業務，故「營業人銷售額與稅
    額申報書」應屬業務上作成之文書。是從事業務之人，明知
    為不實之事項，填載在此申報書而持以向稅捐機關行使，應
    成立刑法第216條、第215條之行使業務登載不實文書罪。查
    被告為正昊公司實際負責人，總攬該公司一切事務，填製營
    業稅申報書以申報營業稅為其附隨業務，為從事業務之人，
    被告為申報營業稅所需製作之前開正昊公司營業稅申報書，
    核其性質當屬業務上作成之文書。
  ㈡次按商業會計法第71條第1款所謂之「主辦及經辦會計人員」
    ，係指負責主辦或經辦商業會計法第2條第2項所稱商業會計
    事務之處理，即係從事會計事項之辨認、衡量、記載、分類
    、彙總，及據以編製財務報表而言（最高法院103年度台上
    字第3439號判決意旨參照）；至所謂「依法受託代他人處理
    會計事務之人員」，則係指具備「依法取得代他人處理會計
    事務之資格」之人員而言（最高法院95年台上字第2538號判
    決意旨參照）。查被告辯稱其非正昊公司主辦或經辦會計之
    人員（見本院卷第315頁），卷內亦無事證可證明被告為前
    開商業會計法所規定之「主辦及經辦會計人員」或「依法受
    託代他人處理會計事務之人員」，且依被告行為時之公司法
    、商業登記法，有限公司負責人並不包含「實際負責人」在
    內，已如前述，是被告實不具有成立商業會計法第71條各款
    之罪身分。
　㈢另按統一發票乃證明會計事項之經過而為造具記帳憑證所根
    據之原始憑證，商業負責人、主辦及經辦會計人員或依法受
    託代他人處理會計事務之人員如明知為不實之事項，而開立
    不實之統一發票，依目前實務見解，此項行為除與刑法第21
    5條之業務上登載不實文書罪之構成要件該當外，亦成立商
    業會計法第71條第1款之填製不實會計憑證罪，屬法規競合
    之情形，惟後者（即填製不實會計憑證罪）係前者（即業務
    上登載不實文書罪）之特別規定，依特別法優於普通法之原
    則，應優先適用後者之規定處斷。倘法院審理結果，認為被
    告所為尚不成立填製不實會計憑證罪，仍應調查及審酌其所
    為是否符合業務上登載不實文書罪之構成要件，並就其審酌
    結果加以論斷說明，不得未加以審酌及說明即逕行諭知無罪
    （參見最高法院107年度台上字第1862號判決）。經查，被
    告為正昊公司實際負責人，負責填載開立如附表二所示之統
    一發票，業經認定如前，而該統一發票除係屬會計憑證外，
    亦係其業務上所應製作之文書，是被告填載製作不實之統一
    發票，顯係有明知為不實之事項，而登載於其業務上作成之
    文書之行為。
  ㈣核被告就事實欄一㈠（即附表一編號1至22）、㈡（即附表二編
    號1至23）所為，均係犯刑法第216條、第215條之行使業務
    登載不實文書罪。被告本案業務登載不實之低度行為，均為
    行使之高度行為所吸收，均不另論罪。公訴意旨雖認被告就
    事實欄一㈡部分，係犯商業會計法第71條第1款之填製不實會
    計憑證罪；然依卷內資料，被告雖為正昊公司之實際負責人
    ，惟非其行為時法律規定之商業負責人，亦無證據證明其為
    正昊公司主辦或經辦會計人員或依法受託代他人處理會計事
    務之人員，而不具有成立商業會計法第71條各款之罪身分，
    已如前述，卷內復無證據證明有具該等身分之人共犯本罪，
    是以被告無從以商業會計法第71條第1款之罪責相繩，被告
    就此部分僅係犯刑法第216條、第215條之行使業務登載不實
    文書罪，公訴意旨雖有未洽，惟因基本社會事實同一，爰依
    刑事訴訟法第300條之規定，告知被告所犯法條及罪名後（
    見本院卷第311頁），變更起訴法條予以審理。
  ㈤被告明知所取得如附表一所示發票為不實，仍將此不實內容
    發票交予不知情之記帳業者陳日英填載於正昊公司之營業稅
    申報書，並持以向稅捐稽徵機關申報營業稅而行使之，據以
    遂行前揭行使業務登載不實文書犯行，應論以間接正犯。 
  ㈥另關於營業稅之申報，依加值型及非加值型營業稅法第35條
    第1項規定，營業人除同法另有規定外，不論有無銷售額，
    應以每2月為1期，於次期開始15日內，向主管稽徵機關申報
    ，是每期營業稅申報，於各期申報完畢，即已結束，以「一
    期」作為認定被告行為次數之計算，區別不難，獨立性亦強
    ，於經驗、論理上，似難以認定被告就附表一所示逐期不實
    申報營業稅之行為、就附表二所示逐期開立不實統一發票交
    付峻洲公司、中聯欣公司、九洲公司、北葉興公司、普瑞斯
    公司、瀚普公司、燊威公司、昇榮興公司、優塑公司、定煒
    公司及溥訊公司申報營業稅之行為符合接續犯之行為概念，
    應以營業稅「期別」之不同，認定被告犯罪之次數。從而，
    被告所犯如附表一編號1至22所示共22次犯行、附表二編號1
    至23所示共23次犯行，犯意各別，行為互殊，應予分論併罰
    。
五、爰以行為人之責任為基礎，審酌被告為正昊公司之負責人，
    竟仍取得附表一所示不實統一發票據以申報營業稅而行使不
    實內容之營業稅申報書，又填製開立附表二所示不實內容之
    發票供附表二所示營業人據以申報營業稅，足生損害於稅捐
    稽徵機關核課稅捐之正確性及公平性，所為實應非難；惟念
    其犯後坦承犯行，態度尚可；兼衡被告犯罪動機、手段、各
    次犯行取得或開立不實發票之數量、金額，以及其於本院審
    理時自陳之教育程度及生活經濟狀況（詳見本院卷第316頁
    ）、素行（詳見卷附臺灣高等法院被告前案紀錄表）等一切
    情狀，就其所犯之罪，分別量處如附表一、二「主文欄」所
    示之刑，並均諭知易科罰金之折算標準。復依罪責相當及特
    別預防之刑罰目的，具體審酌被告本案整體犯罪過程之各罪
    關係（數罪間時間、空間、法益之異同性、所侵害法益之專
    屬性或同一性、數罪對法益侵害之加重效應等），暨多數犯
    罪責任遞減原則等情狀綜合判斷，就被告本案所犯各罪，定
    其應執行刑如主文所示，並諭知易科罰金之折算標準。
六、不另為無罪諭知部分：
  ㈠公訴意旨另以：被告明知正昊公司未與峻洲公司、瀚普公司
    、昇榮興公司、優塑公司、定煒公司及溥訊公司等營業人進
    行實際交易，竟基於幫助納稅義務人逃漏稅捐之犯意，於附
    表二編號1至20、23所示各期營業稅課稅期間，虛偽填製如
    附表二各該編號所示不實統一發票，分別交予附表二各該編
    號所示之上開公司作為進項憑證，供上開公司持向稅捐稽徵
    機關申報營業稅時扣抵銷項稅額，而幫助上開公司逃漏如附
    表二各該編號「幫助逃漏稅額」欄所示營業稅額等語，因認
    被告另涉犯稅捐稽徵法第43條第1項之幫助逃漏稅捐罪嫌等
    語。
  ㈡按犯罪事實應依證據認定之，無證據不得認定犯罪事實；被
    告或共犯之自白，不得作為有罪判決之唯一證據，仍應調查
    其他必要之證據，以察其是否與事實相符；檢察官就被告犯
    罪事實，應負舉證責任，並指出證明之方法；不能證明被告
    犯罪者，應諭知無罪之判決，刑事訴訟法第154條第2項、第
    156條第2項、第161條第1項、第301條第1項分別定有明文。
    若檢察官提出之證據，不足為被告有罪之積極證明，或其指
    出證明之方法，無從說服法院以形成被告有罪之心證，基於
    無罪推定之原則，自應為被告無罪判決之諭知。另按營業人
    當期銷項稅額，扣減進項稅額後之餘額，為當期應納或溢付
    營業稅額，加值型及非加值型營業稅法第15條第1項定有明
    文；是我國營業稅原則上採加值型課徵方式，係就銷項稅額
    與進項稅額之差額課徵之。又稅捐稽徵法第41條關於納稅義
    務人以詐術或其他不正當方法逃漏稅捐罪係結果犯，須納稅
    義務人有發生逃漏稅捐之結果，始克成立。同法第43條第1
    項規定之幫助逃漏稅捐罪亦應當同此解（最高法院101年度
    台上字第6023號刑事判決意旨參照）。
  ㈢經查：
  ⒈附表二編號15至19、23所示關於取得發票之營業人為溥訊公
    司部分，經稅捐稽徵機關計算之結果，溥訊公司取具及開立
    不實統一發票經逐期計算漏稅額為「0」一節，有財政部南
    區國稅局111年3月11日函文及附件存卷可查（見本院卷第16
    3至166頁），是關於正昊公司前述開立不實統一發票予溥訊
    公司之行為，未生實質逃漏營業稅之結果，而稅捐稽徵法第
    43條不罰未遂犯，自無從認被告此部分行為符合稅捐稽徵法
    第43條之構成要件。
  ⒉另本院函請優塑公司、定煒公司之稅捐稽徵主管機關就附表
    二編號1、2、20所示取得發票之營業人為上開公司部分，逐
    期計算各該公司取得正昊公司所開立不實發票而生逃漏稅捐
    額為多少及計算方式後，經財政部北區國稅局新莊稽徵所以
    111年3月28日函復以：依營業稅稅籍資料查詢，截至目前為
    止，優塑公司未註記為開立不實統一發票營業人，且尚查無
    調查或移送偵辦刑責情事等詞（見本院卷第235頁）；財政
    部北區國稅局桃園分局則以111年3月28日函文稱：定煒公司
    於103年3至4月間取得正昊公司開立不實統一發票一案，為
    有進貨事實，取具非實際交易對象所開立之進項憑證扣抵銷
    項稅額，無從以每期為基準逐期計算逃漏稅額等語（見本院
    卷第237頁）。是優塑公司、定煒公司之稅捐稽徵主管機關
    均無法計算出正昊公司所開立前述不實統一發票之行為，所
    造成實質逃漏稅捐金額為何，卷內復無積極證據足認正昊公
    司此部分行為確實幫助優塑公司、定煒公司分別逃漏如附表
    二編號1、2、20所示金額之營業稅，依罪疑有利被告原則，
    自難僅以被告有開立不實發票予優塑公司、定煒公司，且此
    部分發票稅額如附表二各該編號「稅額」欄所示之事實，遽
    認被告此部分行為構成稅捐稽徵法第43條第1項之幫助逃漏
    稅捐罪。
  ⒊再者，本院函請峻洲公司、瀚普公司、昇榮興公司之稅捐稽
    徵主管機關就附表二編號1至20所示取得發票之營業人為上
    開公司部分，逐期計算各該公司取得正昊公司所開立不實發
    票而生逃漏稅捐額為多少及計算方式後，雖經高雄國稅局以
    111年3月28日函文回復上開公司於100年1月至103年4月之逃
    漏稅捐金額及計算式總表（見本院卷第239至250、260至262
    頁），惟未針對上開公司取具正昊公司所開立不實統一發票
    部分（即與本案有關部分），所生逃漏稅捐金額及其計算方
    式等項詳為說明，經本院再次函請稅捐稽徵主管機關針對本
    案有關部分為回復後，財政部高雄國稅局於111年4月21日函
    復稱：上開公司因同時涉嫌部分或全部開立不實統一發票，
    是無法單就其等取具正昊公司開立之不實統一發票計算逃漏
    營業稅額等語（見本院卷第285頁），是被告此部分開立不
    實發票予峻洲公司、瀚普公司、昇榮興公司之行為，是否確
    實幫助各該公司逃漏如附表二編號1至20「幫助逃漏稅額」
    欄所示金額之營業稅，已有疑慮；卷內復無積極證據足認正
    昊公司此部分行為確實幫助峻洲公司、瀚普公司、昇榮興公
    司分別逃漏如附表二編號1至20所示金額之營業稅，依罪疑
    有利被告原則，自難僅以被告有開立不實發票予峻洲公司、
    瀚普公司、昇榮興公司，且此部分發票稅額如附表二各該編
    號「稅額」欄所示之事實，遽認被告此部分行為構成稅捐稽
    徵法第43條第1項之幫助逃漏稅捐罪。
  ㈣綜上，公訴意旨所舉之證據，既無法使本院形成被告就此部
    分成立幫助逃漏稅捐罪之確信心證，依首揭規定與說明，原
    應為被告無罪之諭知，惟公訴意旨既認被告此部分罪嫌若屬
    成立，與前開附表二編號1至20、23所示經本院論罪科刑部
    分間有想像競合犯之裁判上一罪關係，爰不另為無罪之諭知
    ，併予敘明。
據上論斷，應依刑事訴訟法第273條之1第1項、第299條第1項前
段、第300條，判決如主文。
本案經檢察官王建中提起公訴，檢察官范文欽到庭執行職務。
中　　華　　民　　國　　111 　年　　6 　　月　　22　　日
                  刑事第五庭    法  官  林明慧
以上正本證明與原本無異。
如不服本判決應於收受送達後20日內向本院提出上訴書狀，並應
敘述具體理由；如未敘述上訴理由者，應於上訴期間屆滿後20日
內向本院補提理由書（均須按他造當事人之人數附繕本）「切勿
逕送上級法院」。
中　　華　　民　　國　　111 　年　　6 　　月　　22　　日
                                書記官  鄭永媚
附錄本案論罪科刑法條： 
中華民國刑法第215條
（業務上文書登載不實罪） 
從事業務之人，明知為不實之事項，而登載於其業務上作成之文
書，足以生損害於公眾或他人者，處3 年以下有期徒刑、拘役或
 1 萬 5 千元以下罰金。
中華民國刑法第216條
（行使偽造變造或登載不實之文書罪）
行使第210 條至第215 條之文書者，依偽造、變造文書或登載不
實事項或使登載不實事項之規定處斷。 
附表一：正昊公司取得不實統一發票明細表        編號 稅期 營業人名稱 發票年月（民國） 發票號碼 發票金額（元）  稅額（元）   主文欄 1 100年1月至2月 北葉興公司 100年1月 RU00000000        210,000     10,500 林建志犯行使業務登載不實文書罪，處有期徒刑貳月，如易科罰金，以新臺幣壹仟元折算壹日。   峻洲公 司 100年1月 RU00000000        370,000     18,500     100年1月 RU00000000        400,000     20,000     100年1月 RU00000000        145,000      7,250     100年2月 RU00000000        360,000     18,000     100年2月 RU00000000        450,000     22,500     100年2月 RU00000000        345,000     17,250     100年2月 RU00000000        470,000     23,500     100年2月 RU00000000        212,000     10,600     100年2月 RU00000000        392,000 19,600     100年2月 RU00000000        450,000 22,500     100年2月 RU00000000        400,000     20,000     100年2月 RU00000000        298,000     14,900          2 100年3月至4月 北葉興公司   100年3月 SY00000000        108,000      5,400 林建志犯行使業務登載不實文書罪，處有期徒刑貳月，如易科罰金，以新臺幣壹仟元折算壹日。    100年3月 SY00000000        183,600      9,180     100年3月 SY00000000        131,400      6,570     100年4月 SY00000000        127,500      6,375     100年4月 SY00000000         85,000      4,250     100年4月 SY00000000        176,000      8,800     100年4月 SY00000000        176,000      8,800    瑞哲公 司 100年3月 SY00000000        193,900      9,695     100年3月 SY00000000         77,840      3,892     100年3月 SY00000000        160,800      8,040     100年4月 SY00000000        467,400     23,370    峻洲公 司 100年3月 SY00000000        441,000     22,050     100年3月 SY00000000        440,000     22,000     100年4月 SY00000000        372,750     18,638     100年4月 SY00000000        441,000     22,050          3 100年5月至6月 北葉興公司 100年5月 UC00000000        334,600     16,730 林建志犯行使業務登載不實文書罪，處有期徒刑貳月，如易科罰金，以新臺幣壹仟元折算壹日。   瑞哲公 司 100年5月 UC00000000        141,750      7,088     100年5月 UC00000000        480,000     24,000     100年5月 UC00000000        135,000      6,750     100年5月 UC00000000        397,500     19,875     100年6月 UC00000000        462,000 23,100    峻洲公 司 100年5月 UC00000000        283,500     14,175     100年5月 UC00000000        346,000     17,300     100年5月 UC00000000        402,500     20,125     100年5月 UC00000000        324,000     16,200     100年6月 UC00000000        300,000     15,000     100年6月 UC00000000        438,700     21,935     100年6月 UC00000000        365,000     18,250     100年6月 UC00000000        146,000      7,300     100年6月 UC00000000        361,525     18,076     100年6月 UC00000000        176,400      8,820          4 100年7月至8月 瑞哲公 司 100年7月 VG00000000        195,400      9,770 林建志犯行使業務登載不實文書罪，處有期徒刑貳月，如易科罰金，以新臺幣壹仟元折算壹日。    100年7月 VG00000000        424,600 21,230    峻洲公 司 100年8月 VG00000000        356,400     17,820     100年8月 VG00000000        297,830 14,892     100年8月 VG00000000        356,400     17,820     100年8月 VG00000000        411,400     20,570     100年8月 VG00000000        323,950 16,198     100年8月 VG00000000        356,400     17,820     100年8月 VG00000000        278,850     13,943     100年8月 VG00000000        430,415     21,520     100年8月 VG00000000        248,440     12,422     100年8月 VG00000000        407,775     20,388          5 100年9月至10月 峻洲公 司 100年9月 WL00000000        400,000     20,000 林建志犯行使業務登載不實文書罪，處有期徒刑貳月，如易科罰金，以新臺幣壹仟元折算壹日。    100年10月 WL00000000        444,000     22,200     100年10月 WL00000000        153,000      7,650     100年10月 WL00000000        325,600     16,280     100年10月 WL00000000        435,000 21,750     100年10月 WL00000000        411,000     20,550     100年10月 WL00000000        467,430     23,372     100年10月 WL00000000        456,390     22,820     100年10月 WL00000000        468,050 23,403     100年10月 WL00000000        462,550     23,128     100年10月 WL00000000        298,870     14,944     100年10月 WL00000000        177,650 8,883          6 100年11月至12月 峻洲公 司 100年12月 XQ00000000        242,110     12,106 林建志犯行使業務登載不實文書罪，處有期徒刑貳月，如易科罰金，以新臺幣壹仟元折算壹日。    100年12月 XQ00000000        314,743     15,737     100年12月 XQ00000000        386,760     19,338     100年12月 XQ00000000        337,400     16,870     100年12月 XQ00000000        195,246      9,762     100年12月 XQ00000000        415,580     20,779     100年12月 XQ00000000        457,380     22,869     100年12月 XQ00000000        379,400     18,970     100年12月 XQ00000000        411,300 20,565     100年12月 XQ00000000        346,540     17,327     100年12月 XQ00000000        331,160     16,558     100年12月 XQ00000000        309,760 15,488     100年12月 XQ00000000        384,560     19,228     100年12月 XQ00000000        264,000     13,200     100年12月 XQ00000000        223,978     11,199          7 101年1月至2月 塑成公 司 101年1月 YU00000000        340,000 17,000 林建志犯行使業務登載不實文書罪，處有期徒刑參月，如易科罰金，以新臺幣壹仟元折算壹日。    101年1月 YU00000000        441,000     22,050     101年1月 YU00000000        448,000     22,400     101年1月 YU00000000        199,680      9,984     101年2月 YU00000000         46,800      2,340    吉 富 公 司 101年2月 YU00000000        195,000      9,750     101年2月 YU00000000        281,316     14,066     101年2月 YU00000000        476,000     23,800     101年2月 YU00000000        292,400     14,620    峻洲公 司 101年1月 YU00000000        464,174     23,209     101年1月 YU00000000        425,357     21,268     101年1月 YU00000000        400,866     20,043     101年1月 YU00000000        422,905     21,145     101年1月 YU00000000        450,000     22,500     101年1月 YU00000000        308,000     15,400     101年1月 YU00000000        426,800 21,340     101年1月 YU00000000        422,400     21,120     101年1月 YU00000000        426,800     21,340     101年1月 YU00000000        409,200     20,460     101年2月 YU00000000        405,301     20,265     101年2月 YU00000000        450,000     22,500     101年2月 YU00000000        412,784     20,639     101年2月 YU00000000        450,000     22,500     101年2月 YU00000000        445,000 22,250     101年2月 YU00000000        462,000     23,100     101年2月 YU00000000        377,600     18,880     101年2月 YU00000000        450,000     22,500     101年2月 YU00000000        368,811     18,441     101年2月 YU00000000        233,082     11,654     101年2月 YU00000000        360,360     18,018     101年2月 YU00000000        412,500     20,625     101年2月 YU00000000        464,000 23,200          8 101年3月至4月 增耀公司 101年4月 AH00000000      1,300,000     65,000 林建志犯行使業務登載不實文書罪，處有期徒刑肆月，如易科罰金，以新臺幣壹仟元折算壹日。   廣豐公司 101年4月 AH00000000        144,675 7,234    威宜公司 101年3月 AH00000000        413,000     20,650     101年3月 AH00000000        432,000     21,600     101年3月 AH00000000        304,004     15,200     101年3月 AH00000000        276,011     13,801     101年3月 AH00000000        427,770     21,389     101年4月 AH00000000        366,400 18,320     101年4月 AH00000000        341,750     17,088     101年4月 AH00000000        379,654     18,983     101年4月 AH00000000        395,900     19,795            九洲公司 101年3月 AH00000000        365,000     18,250     101年3月 AH00000000        444,000     22,200     101年3月 AH00000000        345,000     17,250     101年3月 AH00000000        414,000 20,700     101年3月 AH00000000        384,000     19,200     101年3月 AH00000000        440,000     22,000     101年3月 AH00000000        440,000     22,000     101年3月 AH00000000        440,000     22,000     101年3月 AH00000000        440,000     22,000     101年3月 AH00000000        424,000     21,200     101年3月 AH00000000 424,000 21,200     101年4月 AH00000000 368,000 18,400     101年4月 AH00000000 468,000 23,400     101年4月 AH00000000 424,000 21,200     101年4月 AH00000000 414,000 20,700     101年4月 AH00000000 414,000 20,700     101年4月 AH00000000 440,000 22,000     101年4月 AH00000000 434,000 21,700     101年4月 AH00000000 434,000 21,700     101年4月 AH00000000 462,000 23,100     101年4月 AH00000000 462,000 23,100     101年4月 AH00000000 415,000 20,750     101年4月 AH00000000 228,831 11,442    永亦公司 101年3月 AH00000000 402,000 20,100     101年3月 AH00000000 414,000 20,700     101年4月 AH00000000 440,000 22,000     101年4月 AH00000000 440,000 22,000     101年4月 AH00000000 208,800 10,440    盈萱公司 101年3月 AH00000000 384,000 19,200     101年3月 AH00000000 288,000 14,400     101年3月 AH00000000 344,000 17,200     101年4月 AH00000000 352,000 17,600     101年4月 AH00000000 448,000 22,400     101年4月 AH00000000 464,000 23,200     101年4月 AH00000000 400,500 20,025     101年4月 AH00000000 176,665 8,833          9 101年5月至6月 增耀公司 101年6月 BW00000000 235,200 11,760 林建志犯行使業務登載不實文書罪，處有期徒刑參月，如易科罰金，以新臺幣壹仟元折算壹日。    101年6月 BW00000000 315,600 15,780     101年6月 BW00000000 196,000 9,800     101年6月 BW00000000 59,800 2,990    揚升傢俱行 101年6月 BW00000000 66,667 3,333     101年6月 BW00000000 95,238 4,762     101年6月 BW00000000 76,190 3,810     101年6月 BW00000000 47,619 2,381    九洲公司 101年5月 BW00000000 422,500 21,125     101年5月 BW00000000 276,000 13,800     101年5月 BW00000000 319,000 15,950     101年5月 BW00000000 475,000 23,750     101年5月 BW00000000 424,000 21,200     101年6月 BW00000000 412,500 20,625     101年6月 BW00000000 345,000 17,250     101年6月 BW00000000 476,000 23,800     101年6月 BW00000000 450,300 22,515    永亦公司 101年6月 BW00000000 438,000 21,900     101年6月 BW00000000 468,000 23,400     101年6月 BW00000000 255,972 12,799    新富仁公司 101年5月 BW00000000 442,000 22,100     101年5月 BW00000000 459,000 22,950     101年5月 BW00000000 476,000 23,800     101年6月 BW00000000 310,000 15,500     101年6月 BW00000000 217,806 10,890    盈萱公司 101年5月 BW00000000 464,000 23,200     101年5月 BW00000000 434,000 21,700     101年6月 BW00000000 415,000 20,750     101年6月 BW00000000 468,000 23,400     101年6月 BW00000000 468,000 23,400     101年6月 BW00000000 328,574 16,429     101年6月 BW00000000 400,000 20,000     101年6月 BW00000000 400,000 20,000     101年6月 BW00000000 432,000 21,600          10 101年7月至8月 九洲公司 101年7月 DK00000000 410,000 20,500 林建志犯行使業務登載不實文書罪，處有期徒刑參月，如易科罰金，以新臺幣壹仟元折算壹日。    101年7月 DK00000000 474,000 23,700     101年8月 DK00000000 439,855 21,993    永亦公司 101年7月 DK00000000 364,000 18,200     101年7月 DK00000000 385,000 19,250     101年7月 DK00000000 420,000 21,000     101年7月 DK00000000 441,000 22,050     101年8月 DK00000000 434,000 21,700     101年8月 DK00000000 462,000 23,100     101年8月 DK00000000 434,000 21,700     101年8月 DK00000000 380,000 19,000     101年8月 DK00000000 370,000 18,500    新富仁公司 101年7月 DK00000000 468,000 23,400     101年7月 DK00000000 468,000 23,400     101年7月 DK00000000 462,000 23,100     101年7月 DK00000000 462,000 23,100     101年8月 DK00000000 472,000 23,600     101年8月 DK00000000 277,536 13,877    福得利公司 101年7月 DK00000000 252,000 12,600          11 101年9月至10月 揚升傢俱行 101年10月 EY00000000 21,429 1,071 林建志犯行使業務登載不實文書罪，處有期徒刑參月，如易科罰金，以新臺幣壹仟元折算壹日。    101年10月 EY00000000 219,048 10,952     101年10月 EY00000000 197,500 9,875    廣豐公司 101年10月 EY00000000 405,000 20,250    九洲公司 101年9月 EY00000000 417,850 20,893     101年9月 EY00000000 442,750 22,138     101年9月 EY00000000 442,800 22,140     101年9月 EY00000000 472,000 23,600     101年10月 EY00000000 325,000 16,250     101年10月 EY00000000 326,950 16,348     101年10月 EY00000000 429,870 21,494    永亦公司 101年10月 EY00000000 378,000 18,900     101年10月 EY00000000 378,000 18,900     101年10月 EY00000000 416,000 20,800     101年10月 EY00000000 416,000 20,800     101年10月 EY00000000 316,784 15,839    新富仁公司  101年9月 EY00000000 441,000 22,050      101年9月 EY00000000 441,000 22,050     101年10月 EY00000000 385,000 19,250     101年10月 EY00000000 385,000 19,250     101年10月 EY00000000 420,000 21,000     101年10月 EY00000000 305,000 15,250    盈萱公司 101年9月 EY00000000 408,000 20,400     101年9月 EY00000000 476,000 23,800     101年9月 EY00000000 225,000 11,250     101年9月 EY00000000 328,000 16,400    福得利公司 101年9月 EY00000000 286,000 14,300          12 101年11月至12月 廣豐公司 101年12月 GM00000000 380,363 19,018 林建志犯行使業務登載不實文書罪，處有期徒刑參月，如易科罰金，以新臺幣壹仟元折算壹日。    101年12月 GM00000000 322,000 16,100    九洲公司 101年11月 GM00000000 280,000 14,000     101年11月 GM00000000 331,200 16,560     101年12月 GM00000000 305,000 15,250     101年12月 GM00000000 226,800 11,340    永亦公司 101年11月 GM00000000 414,000 20,700     101年11月 GM00000000 472,000 23,600     101年11月 GM00000000 472,000 23,600     101年12月 GM00000000 468,750 23,438    新富仁公司 101年11月 GM00000000 416,000 20,800     101年11月 GM00000000 416,000 20,800     101年11月 GM00000000 440,000 22,000     101年11月 GM00000000 440,000 22,000     101年11月 GM00000000 464,000 23,200     101年11月 GM00000000 464,000 23,200     101年11月 GM00000000 464,000 23,200     101年12月 GM00000000 432,000 21,600     101年12月 GM00000000 432,000 21,600     101年12月 GM00000000 414,000 20,700     101年12月 GM00000000 414,000 20,700     101年12月 GM00000000 216,000 10,800     101年12月 GM00000000 321,336 16,067    盈萱公司 101年11月 GM00000000 190,000 9,500     101年11月 GM00000000 286,200 14,310    福得利公司 101年11月 GM00000000 400,000 20,000          13 102年1月至2月 廣豐公司 102年1月 KN00000000 324,000 16,200 林建志犯行使業務登載不實文書罪，處有期徒刑參月，如易科罰金，以新臺幣壹仟元折算壹日。   九洲公司 102年1月 KN00000000 475,600 23,780     102年1月 KN00000000 461,900 23,095     102年1月 KN00000000 418,700 20,935     102年1月 KN00000000 467,400 23,370     102年1月 KN00000000 459,900 22,995     102年1月 KN00000000 435,500 21,775     102年1月 KN00000000 459,200 22,960     102年2月 KN00000000 455,000 22,750     102年2月 KN00000000 474,000 23,700     102年2月 KN00000000 413,000 20,650     102年2月 KN00000000 156,000 7,800    永亦公司 102年1月 KN00000000 420,000 21,000     102年1月 KN00000000 450,000 22,500     102年1月 KN00000000 380,000 19,000     102年1月 KN00000000 420,000 21,000     102年1月 KN00000000 450,000 22,500     102年1月 KN00000000 380,000 19,000     102年1月 KN00000000 468,000 23,400     102年2月 KN00000000 468,000 23,400     102年2月 KN00000000 330,000 16,500     102年2月 KN00000000 330,000 16,500    新富仁公司 102年1月 KN00000000 384,000 19,200     102年1月 KN00000000 384,000 19,200     102年1月 KN00000000 384,000 19,200     102年2月 KN00000000 416,000 20,800     102年2月 KN00000000 416,000 20,800     102年2月 KN00000000 416,000 20,800     102年2月 KN00000000 457,184 22,859    盈萱公司 102年1月 KN00000000 443,092 22,155     102年1月 KN00000000 294,000 14,700     102年1月 KN00000000 294,000 14,700     102年1月 KN00000000 294,000 14,700     102年1月 KN00000000 294,000 14,700          14 102年3月至4月 聯聚公司 102年3月 LL00000000 118,160 5,908 林建志犯行使業務登載不實文書罪，處有期徒刑參月，如易科罰金，以新臺幣壹仟元折算壹日。    102年3月 LL00000000 131,610 6,581     102年3月 LL00000000 440,000 22,000     102年3月 LL00000000 453,600 22,680     102年3月 LL00000000 456,000 22,800     102年4月 LL00000000 325,000 16,250     102年4月 LL00000000 456,000 22,800     102年4月 LL00000000 320,000 16,000     102年4月 LL00000000 255,087 12,754     102年4月 LL00000000 427,130 21,357     102年4月 LL00000000 456,000 22,800     102年4月 LL00000000 235,125 11,756     102年4月 LL00000000 224,378 11,219    九洲公司 102年3月 LL00000000 474,000 23,700     102年3月 LL00000000 467,500 23,375     102年3月 LL00000000 357,000 17,850     102年3月 LL00000000 347,600 17,380     102年3月 LL00000000 433,500 21,675     102年3月 LL00000000 391,850 19,593     102年4月 LL00000000 474,000 23,700     102年4月 LL00000000 469,302 23,465     102年4月 LL00000000 448,000 22,400     102年4月 LL00000000 290,640 14,532    永亦公司 102年3月 LL00000000 416,000 20,800     102年3月 LL00000000 432,000 21,600     102年4月 LL00000000 455,000 22,750     102年4月 LL00000000 241,800 12,090     102年4月 LL00000000 360,000 18,000    新富仁公司 102年3月 LL00000000 448,000 22,400     102年3月 LL00000000 448,000 22,400     102年3月 LL00000000 432,000 21,600     102年3月 LL00000000 432,000 21,600     102年3月 LL00000000 468,000 23,400     102年3月 LL00000000 450,000 22,500     102年3月 LL00000000 179,250 8,963    盈萱公司 102年3月 LL00000000（起訴書誤載為LL462102年1月，應予更正） 376,000 18,800     102年3月 LL00000000 （起訴書誤載為LL462102年2月，應予更正） 376,000 18,800     102年3月 LL00000000 （起訴書誤載為LL462102年3月，應予更正） 360,000 18,000     102年4月 LL00000000（起訴書誤載為LL462102年11月， 應予更正） 405,000 20,250     102年4月 LL00000000（起訴書誤載為LL462102年12月， 應予更正） 360,000 18,000     102年4月 LL00000000 147,816 7,391          15 102年5月至6月 聯聚公司 102年5月 MJ00000000 24,000 1,200 林建志犯行使業務登載不實文書罪，處有期徒刑參月，如易科罰金，以新臺幣壹仟元折算壹日。    102年5月 MJ00000000 165,240 8,262     102年5月 MJ00000000 121,000 6,050     102年5月 MJ00000000 356,841 17,842     102年6月 MJ00000000 441,000 22,050     102年6月 MJ00000000 441,000 22,050     102年6月 MJ00000000 441,000 22,050     102年6月 MJ00000000 441,000 22,050     102年6月 MJ00000000 315,000 15,750     102年6月 MJ00000000 440,000 22,000     102年6月 MJ00000000 440,000 22,000     102年6月 MJ00000000 330,000 16,500     102年6月 MJ00000000 402,000 20,100     102年6月 MJ00000000 454,729 22,736     102年6月 MJ00000000 440,000 22,000     102年6月 MJ00000000 448,000 22,400     102年6月 MJ00000000 449,462 22,473     102年6月 MJ00000000 115,463 5,773    九洲公司 102年5月 MJ00000000 214,500 10,725     102年5月 MJ00000000 286,650 14,333     102年6月 MJ00000000 441,000 22,050     102年6月 MJ00000000 321,195 16,060     102年6月 MJ00000000 370,800 18,540     102年6月 MJ00000000 270,700 13,535    永亦公司 102年5月 MJ00000000 372,000 18,600     102年5月 MJ00000000 378,000 18,900     102年5月 MJ00000000 380,000 19,000     102年5月 MJ00000000 476,000 23,800     102年6月 MJ00000000 351,168 17,558    燊威公司 102年5月 MJ00000000 261,280 13,064     102年5月 MJ00000000 272,950 13,648     102年5月 MJ00000000 199,500 9,975     102年6月 MJ00000000 24,003 1,200     102年6月 MJ00000000 194,750 9,738    普瑞斯公司 102年5月 MJ00000000 450,500 22,525     102年5月 MJ00000000 404,550 20,228     102年5月 MJ00000000 396,800 19,840     102年6月 MJ00000000 469,000 23,450     102年6月 MJ00000000 184,110 9,206    福得利公司 102年5月 MJ00000000 402,500 20,125     102年5月 MJ00000000 322,000 16,100     102年5月 MJ00000000 322,000 16,100     102年5月 MJ00000000 322,000 16,100     102年5月 MJ00000000 322,000 16,100          16 102年7月至8月 聯聚公司 102年7月 NG00000000 54,500 2,725 林建志犯行使業務登載不實文書罪，處有期徒刑肆月，如易科罰金，以新臺幣壹仟元折算壹日。    102年7月 NG00000000 127,270 6,364     102年7月 NG00000000 47,922 2,396     102年7月 NG00000000 152,500 7,625     102年7月 NG00000000 192,510 9,626     102年7月 NG00000000 163,268 8,163     102年7月 NG00000000 235,730 11,787     102年7月 NG00000000 402,170 20,109     102年7月 NG00000000 189,066 9,453     102年7月 NG00000000 476,000 23,800     102年7月 NG00000000 450,000 22,500     102年8月 NG00000000 226,868 11,343     102年8月 NG00000000 442,308 22,115     102年8月 NG00000000 292,400 14,620     102年8月 NG00000000 230,310 11,516     102年8月 NG00000000 430,000 21,500     102年8月 NG00000000 464,000 23,200     102年8月 NG00000000 410,000 20,500     102年8月 NG00000000 459,000 22,950     102年8月 NG00000000 459,000 22,950    九洲公司 102年7月 NG00000000 98,728 4,936     102年7月 NG00000000 330,282 16,514     102年7月 NG00000000 243,376 12,169     102年7月 NG00000000 423,550 21,178     102年7月 NG00000000 28,600 1,430     102年7月 NG00000000 408,000 20,400     102年7月 NG00000000 435 22     102年7月 NG00000000 476,000 23,800     102年7月 NG00000000 467,038 23,352     102年7月 NG00000000 378,092 18,905     102年7月 NG00000000 154,025 7,701     102年7月 NG00000000 380,000 19,000     102年8月 NG00000000 466,200 23,310     102年8月 NG00000000 280,516 14,026     102年8月 NG00000000 456,000 22,800     102年8月 NG00000000 286,400 14,322     102年8月 NG00000000 316,820 15,841     102年8月 NG00000000 72,759 3,638     102年8月 NG00000000 91,605 4,580     102年8月 NG00000000 455,000 22,750     102年8月 NG00000000 408,000 20,400     102年8月 NG00000000 415,000 20,750     102年8月 NG00000000 450,000 22,500     102年8月 NG00000000 450,000 22,500     102年8月 NG00000000 83,000 4,150    永亦公司 102年7月 NG00000000 （起訴書誤載為NG511102年8月，應予更正） 380,000 19,000     102年8月 NG00000000 390,000 19,500     102年8月 NG00000000 182,400 9,120    盈萱公司 102年7月 NG00000000 288,000 14,400     102年7月 NG00000000 473,976 23,699    燊威公司 102年7月 NG00000000 432,000 21,600     102年7月 NG00000000 432,000 21,600     102年7月 NG00000000 410,000 20,500     102年7月 NG00000000 432,000 21,600     102年8月 NG00000000 198,990 9,950    普瑞斯公司 102年7月 NG00000000 410,000 20,500     102年7月 NG00000000 444,000 22,200     102年7月 NG00000000 424,000 21,200     102年7月 NG00000000 424,000 21,200     102年7月 NG00000000 202,786 10,139          17 102年9月至10月 聯聚公司 102年9月 PE00000000 434,000 21,700 林建志犯行使業務登載不實文書罪，處有期徒刑伍月，如易科罰金，以新臺幣壹仟元折算壹日。    102年9月 PE00000000 434,000 21,700     102年9月 PE00000000 124,000 6,200     102年9月 PE00000000 462,000 23,100     102年9月 PE00000000 405,000 20,250     102年9月 PE00000000 405,000 20,250     102年9月 PE00000000 405,000 20,250     102年9月 PE00000000 405,000 20,250     102年9月 PE00000000 385,074 19,254     102年9月 PE00000000 420,000 21,000     102年9月 PE00000000 430,000 21,500     102年9月 PE00000000 169,464 8,473     102年9月 PE00000000 415,000 20,750     102年9月 PE00000000 415,000 20,750     102年9月 PE00000000 415,000 20,750     102年10月 PE00000000 295,854 14,793     102年10月 PE00000000 316,356 15,818     102年10月 PE00000000 450,000 22,500     102年10月 PE00000000 450,000 22,500     102年10月 PE00000000 415,548 20,777     102年10月 PE00000000 475,000 23,750     102年10月 PE00000000 104,346 5,217     102年10月 PE00000000 246,540 12,327     102年10月 PE00000000 116,160 5,808     102年10月 PE00000000 332,640 16,632     102年10月 PE00000000 266,715 13,336    九洲公司 102年9月 PE00000000 242,730 12,137     102年9月 PE00000000 220,020 11,001     102年9月 PE00000000 448,000 22,400     102年9月 PE00000000 412,605 20,630     102年9月 PE00000000 468,000 23,400     102年9月 PE00000000 438,840 21,942     102年9月 PE00000000 466,400 23,320     102年9月 PE00000000 105,000 5,250     102年9月 PE00000000 438,840 21,942     102年9月 PE00000000 451,297 22,565     102年9月 PE00000000 164,970 8,246     102年9月 PE00000000 72,000 3,600     102年9月 PE00000000 156,000 7,800     102年10月 PE00000000 341,010 17,050     102年10月 PE00000000 84,000 4,200     102年10月 PE00000000 167,904 8,395     102年10月 PE00000000 245,920 12,296     102年10月 PE00000000 194,314 9,716     102年10月 PE00000000 372,140 18,607     102年10月 PE00000000 360,000 18,000     102年10月 PE00000000 306,000 15,300     102年10月 PE00000000 453,794 22,690     102年10月 PE00000000 128,260 6,413     102年10月 PE00000000 435,000 21,750     102年10月 PE00000000 144,000 7,200     102年10月 PE00000000 469,452 23,473     102年10月 PE00000000 424,200 21,210     102年10月 PE00000000 334,828 16,741     102年10月 PE00000000 254,400 12,720     102年10月 PE00000000 120,840 6,042     102年10月 PE00000000 463,129 23,156     102年10月 PE00000000 61,570 3,079    永亦公司 102年9月 PE00000000 430,000 21,500     102年9月 PE00000000 430,000 21,500     102年9月 PE00000000 408,000 20,400     102年9月 PE00000000 408,000 20,400     102年9月 PE00000000 441,000 22,050     102年9月 PE00000000 441,000 22,050     102年10月 PE00000000 455,000 22,750     102年10月 PE00000000 455,000 22,750     102年10月 PE00000000 432,000 21,600     102年10月 PE00000000 432,000 21,600     102年10月 PE00000000 450,000 22,500     102年10月 PE00000000 450,000 22,500     102年10月 PE00000000 275,000 13,750     102年10月 PE00000000 207,350 10,368    盈萱公司 102年10月 PE00000000 420,000 21,000     102年10月 PE00000000 420,000 21,000     102年10月 PE00000000 450,000 22,500     102年10月 PE00000000 450,000 22,500     102年10月 PE00000000 164,790 8,240    普瑞斯公司  102年9月 PE00000000 369,376 18,469      102年9月 PE00000000 456,000 22,800      102年9月 PE00000000 425,000 21,250      102年9月 PE00000000 46,900 2,345     102年10月 PE00000000 404,000 20,200     102年10月 PE00000000 103,408 5,170    福得利公司  102年9月 PE00000000 400,000 20,000      102年9月 PE00000000 400,000 20,000      102年9月 PE00000000 400,000 20,000      102年9月 PE00000000 84,000 4,200          18 102年11月至12月 聯聚公司 102年11月 QC00000000 375,000 18,750 林建志犯行使業務登載不實文書罪，處有期徒刑伍月，如易科罰金，以新臺幣壹仟元折算壹日。    102年11月 QC00000000 430,000 21,500     102年11月 QC00000000 430,000 21,500     102年11月 QC00000000 430,000 21,500     102年11月 QC00000000 430,000 21,500     102年11月 QC00000000 430,000 21,500     102年12月 QC00000000 377,700 18,885     102年12月 QC00000000 430,688 21,534    九洲公司 102年11月 QC00000000 13,734 687     102年11月 QC00000000 78,000 3,900     102年11月 QC00000000 402,000 20,100     102年11月 QC00000000 134,900 6,745     102年11月 QC00000000 112,128 5,606     102年11月 QC00000000 385,000 19,250     102年11月 QC00000000 472,000 23,600     102年11月 QC00000000 14,600 730     102年11月 QC00000000 118,000 5,900     102年11月 QC00000000 474,500 23,725     102年11月 QC00000000 474,500 23,725     102年11月 QC00000000 456,000 22,800     102年11月 QC00000000 229,724 11,486     102年11月 QC00000000 281,325 14,066     102年11月 QC00000000 110,000 5,500     102年11月 QC00000000 414,000 20,700     102年11月 QC00000000 414,000 20,700     102年11月 QC00000000 457,500 22,875     102年11月 QC00000000 457,500 22,875     102年12月 QC00000000 48,000 2,400     102年12月 QC00000000 432,000 21,600     102年12月 QC00000000 393,600 19,680     102年12月 QC00000000 464,000 23,200     102年12月 QC00000000 392,000 19,600     102年12月 QC00000000 98,000 4,900     102年12月 QC00000000 393,600 19,680     102年12月 QC00000000 441,000 22,050     102年12月 QC00000000 464,000 23,200     102年12月 QC00000000 58,800 2,940     102年12月 QC00000000 441,000 22,050     102年12月 QC00000000 415,000 20,750     102年12月 QC00000000 442,642 22,132     102年12月 QC00000000 362,600 18,130     102年12月 QC00000000 450,000 22,500     102年12月 QC00000000 450,000 22,500     102年12月 QC00000000 441,000 22,050     102年12月 QC00000000 430,500 21,525     102年12月 QC00000000 472,000 23,600     102年12月 QC00000000 107,000 5,350     102年12月 QC00000000 440,000 22,000     102年12月 QC00000000 448,000 22,400     102年12月 QC00000000 461,166 23,058     102年12月 QC00000000 448,000 22,400     102年12月 QC00000000 450,000 22,500     102年12月 QC00000000 427,000 21,350     102年12月 QC00000000 313,800 15,690     102年12月 QC00000000 61,000 3,050     102年12月 QC00000000 455,000 22,750     102年12月 QC00000000 328,800 16,440    永亦公司 102年11月 QC00000000 410,000 20,500     102年11月 QC00000000 410,000 20,500     102年11月 QC00000000 390,000 19,500     102年11月 QC00000000 390,000 19,500     102年11月 QC00000000 304,824 15,241    盈萱公司 102年11月 QC00000000 300,000 15,000     102年11月 QC00000000 360,000 18,000     102年12月 QC00000000 292,446 14,622    燊威公司 102年11月 QC00000000 450,000 22,500     102年11月 QC00000000 470,000 23,500     102年11月 QC00000000 456,000 22,800     102年12月 QC00000000 403,200 20,160     102年12月 QC00000000 384,000 19,200     102年12月 QC00000000 401,800 20,090     102年12月 QC00000000 392,000 19,600     102年12月 QC00000000 441,000 22,050     102年12月 QC00000000 44,190 2,210     102年12月 QC00000000 29,986 1,499     102年12月 QC00000000 19,000 950     102年12月 QC00000000 96,000 4,800     102年12月 QC00000000 96,000 4,800     102年12月 QC00000000 432,000 21,600     102年12月 QC00000000 115,200 5,760     102年12月 QC00000000 11,760 588     102年12月 QC00000000 45,000 2,250     102年12月 QC00000000 475,000 23,750    普瑞斯公司 102年11月 QC00000000 342,628 17,131     102年11月 QC00000000 420,000 21,000     102年11月 QC00000000 430,000 21,500     102年11月 QC00000000 430,000 21,500     102年11月 QC00000000 430,000 21,500     102年11月 QC00000000 450,000 22,500     102年12月 QC00000000 460,800 23,040     102年12月 QC00000000 260,544 13,027     102年12月 QC00000000 70,000 3,500     102年12月 QC00000000 38,400 1,920    樺奕公司 102年12月 QC00000000 720,000 36,000          19 103年1月至2月 九洲公司 103年1月 ZA00000000 327,000 16,350 林建志犯行使業務登載不實文書罪，處有期徒刑伍月，如易科罰金，以新臺幣壹仟元折算壹日。    103年1月 ZA00000000 327,000 16,350     103年1月 ZA00000000 331,500 16,575     103年1月 ZA00000000 153,000 7,650     103年1月 ZA00000000 313,200 15,660     103年1月 ZA00000000 278,400 13,920     103年1月 ZA00000000 329,400 16,470     103年1月 ZA00000000 277,000 13,850     103年1月 ZA00000000 474,500 23,725     103年1月 ZA00000000 331,200 16,560     103年1月 ZA00000000 162,060 8,103     103年1月 ZA00000000 217,300 10,865     103年1月 ZA00000000 153,699 7,685     103年1月 ZA00000000 323,000 16,150     103年2月 ZA00000000 296,000 14,800     103年2月 ZA00000000 330,000 16,500     103年2月 ZA00000000 269,520 13,476     103年2月 ZA00000000 180,000 9,000     103年2月 ZA00000000 465,600 23,280     103年2月 ZA00000000 453,985 22,699     103年2月 ZA00000000 450,000 22,500     103年2月 ZA00000000 343,580 17,179     103年2月 ZA00000000 17,000 850     103年2月 ZA00000000 404,600 20,230     103年2月 ZA00000000 330,000 16,500     103年2月 ZA00000000 371,550 18,578     103年2月 ZA00000000 450,000 22,500     103年2月 ZA00000000 270,000 13,500     103年2月 ZA00000000 325,500 16,275     103年2月 ZA00000000 329,000 16,450     103年2月 ZA00000000 306,050 15,303     103年2月 ZA00000000 282,000 14,100     103年2月 ZA00000000 328,000 16,400     103年2月 ZA00000000 164,000 8,200     103年2月 ZA00000000 216,070 10,804     103年2月 ZA00000000 465,600 23,280    永亦公司 103年1月 ZA00000000 315,327 15,766     103年1月 ZA00000000 465,000 23,250     103年1月 ZA00000000 344,850 17,243     103年1月 ZA00000000 228,000 11,400     103年1月 ZA00000000 137,685 6,884     103年1月 ZA00000000 203,805 10,190     103年1月 ZA00000000 386,672 19,334     103年1月 ZA00000000 432,000 21,600     103年2月 ZA00000000 157,740 7,887     103年2月 ZA00000000 445,000 22,250     103年2月 ZA00000000 445,000 22,250     103年2月 ZA00000000 445,000 22,250     103年2月 ZA00000000 400,500 20,025     103年2月 ZA00000000 369,000 18,450     103年2月 ZA00000000 369,000 18,450     103年2月 ZA00000000 369,000 18,450     103年2月 ZA00000000 369,000 18,450     103年2月 ZA00000000 309,796 15,490    盈萱公司 103年1月 ZA00000000 203,796 10,190     103年1月 ZA00000000 420,000 21,000     103年1月 ZA00000000 420,000 21,000     103年1月 ZA00000000 372,000 18,600     103年1月 ZA00000000 188,806 9,440     103年2月 ZA00000000 300,200 15,010    燊威公司 103年1月 ZA00000000 360,000 18,000     103年1月 ZA00000000 456,000 22,800     103年1月 ZA00000000 456,000 22,800     103年1月 ZA00000000 456,500 22,825     103年1月 ZA00000000 415,000 20,750     103年1月 ZA00000000 440,000 22,000     103年2月 ZA00000000 465,000 23,250     103年2月 ZA00000000 389,153 19,458     103年2月 ZA00000000 389,153 19,458     103年2月 ZA00000000 465,600 23,280     103年2月 ZA00000000 473,000 23,650    普瑞斯公司 103年1月 ZA00000000 448,000 22,400     103年1月 ZA00000000 432,000 21,600     103年1月 ZA00000000 348,000 17,400     103年2月 ZA00000000 358,800 17,940     103年2月 ZA00000000 222,950 11,148          20 103年3月至4月 昇榮興公司 103年3月 ZV00000000 2,065,000 103,250 林建志犯行使業務登載不實文書罪，處有期徒刑伍月，如易科罰金，以新臺幣壹仟元折算壹日。   聯聚公司 103年3月 ZV00000000 468,000 23,400     103年3月 ZV00000000 455,000 22,750     103年3月 ZV00000000 455,000 22,750     103年3月 ZV00000000 462,000 23,100     103年3月 ZV00000000 462,000 23,100     103年3月 ZV00000000 440,880 22,044    九洲公司 103年3月 ZV00000000 242,190 12,110     103年3月 ZV00000000 327,470 16,374     103年3月 ZV00000000 384,160 19,208     103年3月 ZV00000000 126,540 6,327     103年3月 ZV00000000 449,101 22,455     103年3月 ZV00000000 449,430 22,472     103年3月 ZV00000000 340,000 17,000     103年3月 ZV00000000 430,000 21,500     103年3月 ZV00000000 251,250 12,563     103年3月 ZV00000000 423,000 21,150     103年3月 ZV00000000 440,000 22,000     103年3月 ZV00000000 55,000 2,750     103年3月 ZV00000000 452,000 22,600     103年3月 ZV00000000 113,000 5,650     103年3月 ZV00000000 452,000 22,600     103年3月 ZV00000000 474,600 23,730     103年4月 ZV00000000 33,900 1,695     103年4月 ZV00000000 472,000 23,600     103年4月 ZV00000000 468,000 23,400     103年4月 ZV00000000 475,200 23,760     103年4月 ZV00000000 244,000 12,200     103年4月 ZV00000000 352,800 17,640     103年4月 ZV00000000 470,000 23,500     103年4月 ZV00000000 454,500 22,725     103年4月 ZV00000000 18,180 909     103年4月 ZV00000000 467,500 23,375     103年4月 ZV00000000 425,000 21,250     103年4月 ZV00000000 425,000 21,250     103年4月 ZV00000000 52,650 2,633     103年4月 ZV00000000 364,056 18,203     103年4月 ZV00000000 440,000 22,000     103年4月 ZV00000000 40,000 2,000     103年4月 ZV00000000 376,000 18,800     103年4月 ZV00000000 376,000 18,800    名成公司 103年3月 ZV00000000 136,000 6,800     103年3月 ZV00000000 330,300 16,515     103年3月 ZV00000000 1,200,150 60,008     103年4月 ZV00000000 425,000 21,250     103年4月 ZV00000000 425,000 21,250     103年4月 ZV00000000 425,000 21,250     103年4月 ZV00000000 210,256 10,513     103年4月 ZV00000000 396,000 19,800     103年4月 ZV00000000 469,744 23,487    燊威公司 103年4月 ZV00000000 456,300 22,815     103年4月 ZV00000000 456,300 22,815     103年4月 ZV00000000 444,600 22,230     103年4月 ZV00000000 456,000 22,800     103年4月 ZV00000000 430,500 21,525     103年4月 ZV00000000 472,000 23,600     103年4月 ZV00000000 455,880 22,794     103年4月 ZV00000000 432,000 21,600     103年4月 ZV00000000 455,100 22,755     103年4月 ZV00000000 329,000 16,450     103年4月 ZV00000000 456,300 22,815     103年4月 ZV00000000 377,600 18,880    中聯欣公司 103年3月 ZV00000000 448,400 22,420     103年3月 ZV00000000 458,235 22,912     103年3月 ZV00000000 473,100 23,655    普瑞斯公司 103年4月 ZV00000000 234,604 11,730     103年4月 ZV00000000 311,696 15,585     103年4月 ZV00000000 390,100 19,505    溥訊公司 103年3月 ZV00000000 448,200 22,410     103年3月 ZV00000000 449,100 22,455     103年3月 ZV00000000 456,000 22,800    福得利公司 103年4月 ZV00000000 350,000 17,500     103年4月 ZV00000000 350,000 17,500     103年4月 ZV00000000 420,000 21,000          21 103年5月至6月 揚升傢俱行 103年5月 AQ00000000 286,200 14,310 林建志犯行使業務登載不實文書罪，處有期徒刑貳月，如易科罰金，以新臺幣壹仟元折算壹日。    103年5月 AQ00000000 94,000 4,700     103年5月 AQ00000000 128,000 6,400     103年5月 AQ00000000 92,450 4,623    宇成鈦公司 103年5月 AQ00000000 216,131 10,806     103年5月 AQ00000000 413,400 20,670    普瑞斯公司 103年6月 AQ00000000 416,500 20,825     103年6月 AQ00000000 416,500 20,825     103年6月 AQ00000000 416,500 20,825     103年6月 AQ00000000 416,500 20,825     103年6月 AQ00000000 172,550 8,628    福得利公司 103年6月 AQ00000000 300,000 15,000     103年6月 AQ00000000 396,000 19,800          22 103年7月至8月 御盟公司 103年7月 BK00000000 455,000 22,750 林建志犯行使業務登載不實文書罪，處有期徒刑貳月，如易科罰金，以新臺幣壹仟元折算壹日。    103年7月 BK00000000 455,000 22,750     103年7月 BK00000000 11,550 578     103年7月 BK00000000 467,940 23,397     103年7月 BK00000000 467,940 23,397     103年7月 BK00000000 462,000 23,100     103年8月 BK00000000 59,850 2,993  

附表二：正昊公司開立不實統一發票明細表         編號 稅期 取得發票之營業人 發票年月（民國） 發票號碼 發票金額（元） 稅額（元） 起訴書附件二所載「幫助逃漏稅額」（此部分不另為無罪諭知）    主文欄 1 100年1月至2月 瀚普公司 100年1月 RU00000000 451,200 22,560 68,635 林建志犯行使業務登載不實文書罪，處有期徒刑貳月，如易科罰金，以新臺幣壹仟元折算壹日。    100年1月 RU00000000 454,000 22,700      100年2月（起訴書誤載為1月，應予更正） RU00000000 467,500 23,375     昇榮興公司 100年1月 RU00000000 216,440 10,822  18,698     100年1月 RU00000000 157,510 7,876     優塑公司 100年1月 RU00000000 472,850 23,643 101,705     100年1月 RU00000000 424,827 21,241      100年1月 RU00000000 451,200 22,560      100年1月 RU00000000 455,621 22,781      100年2月 RU00000000 60,040 3,002      100年2月 RU00000000 169,568 8,478   2 100年3月至4月 昇榮興公司 100年4月 SY00000000 434,600 21,730 101,009 林建志犯行使業務登載不實文書罪，處有期徒刑貳月，如易科罰金，以新臺幣壹仟元折算壹日。    100年4月 SY00000000 448,500 22,425      100年4月 SY00000000 410,829 20,541      100年4月 SY00000000 393,250 19,663      100年4月 SY00000000 239,500 11,975      100年4月 SY00000000 93,500 4,675     優塑公司 100年3月 SY00000000 175,360 8,768  95,040     100年3月 SY00000000 257,282 12,864      100年3月 SY00000000 56,565 2,828      100年4月 SY00000000 380,160 19,008      100年4月 SY00000000 409,946 20,498      100年4月 SY00000000 236,484 11,824      100年4月 SY00000000 385,000 19,250   3 100年5月至6月 昇榮興公司 100年5月 UC00000000 306,000 15,300 228,024 林建志犯行使業務登載不實文書罪，處有期徒刑貳月，如易科罰金，以新臺幣壹仟元折算壹日。    100年5月 UC00000000 189,600 9,480      100年5月 UC00000000 366,000 18,300      100年5月 UC00000000 199,500 9,975      100年5月 UC00000000 366,000 18,300      100年5月 UC00000000 274,500 13,725      100年6月 UC00000000 237,000 11,850      100年6月 UC00000000 341,190 17,060      100年6月 UC00000000 237,000 11,850      100年6月 UC00000000 274,500 13,725      100年6月 UC00000000 409,450 20,473      100年6月 UC00000000 272,500 13,625      100年6月 UC00000000 331,500 16,575      100年6月 UC00000000 385,725 19,286      100年6月 UC00000000 370,000 18,500   4 100年7月至8月 瀚普公司 100年7月 VG00000000 200,000 10,000 116,520 林建志犯行使業務登載不實文書罪，處有期徒刑貳月，如易科罰金，以新臺幣壹仟元折算壹日。    100年7月 VG00000000 280,500 14,025      100年7月 VG00000000 467,400 23,370      100年7月 VG00000000 465,000 23,250      100年7月 VG00000000 446,500 22,325      100年8月 VG00000000 448,500 22,425      100年8月 VG00000000 225,000 11,250     昇榮興公司 100年7月 VG00000000 413,780 20,689 92,217     100年7月 VG00000000 420,189 21,010      100年7月 VG00000000 459,880 22,994      100年7月 VG00000000 459,810 22,991      100年8月 VG00000000 90,650 4,533   5 100年9月至10月 瀚普公司 100年9月 WL00000000 260,000 13,000 133,640 林建志犯行使業務登載不實文書罪，處有期徒刑貳月，如易科罰金，以新臺幣壹仟元折算壹日。    100年9月 WL00000000 332,800 16,640      100年9月 WL00000000 416,000 20,800      100年9月 WL00000000 416,000 20,800      100年9月 WL00000000 416,000 20,800      100年9月 WL00000000 416,000 20,800      100年9月 WL00000000 416,000 20,800     昇榮興公司 100年9月 WL00000000 432,000 21,600 104,450     100年9月 WL00000000 385,000 19,250      100年10月 WL00000000 434,000 21,700      100年10月 WL00000000 438,000 21,900      100年10月 WL00000000 400,000 20,000   6 100年11月至12月 北葉興公司 100年11月 XQ00000000 467,200 23,360 0 林建志犯行使業務登載不實文書罪，處有期徒刑貳月，如易科罰金，以新臺幣壹仟元折算壹日。    100年11月 XQ00000000 472,900 23,645      100年11月 XQ00000000 474,000 23,700      100年11月 XQ00000000 474,000 23,700      100年12月 XQ00000000 474,000 23,700      100年12月 XQ00000000 165,900 8,295     瀚普公司 100年11月 XQ00000000 475,800 23,790 141,999     100年11月 XQ00000000 475,800 23,790      100年11月 XQ00000000 475,800 23,790      100年11月 XQ00000000 475,800 23,790      100年11月 XQ00000000 473,470 23,674      100年11月 XQ00000000 463,300 23,165   7 101年1月至2月 瀚普公司 101年1月 YU00000000 449,964 22,498 190,481 林建志犯行使業務登載不實文書罪，處有期徒刑參月，如易科罰金，以新臺幣壹仟元折算壹日。    101年1月 YU00000000 440,165 22,008      101年1月 YU00000000 403,400 20,170      101年1月 YU00000000 435,500 21,775      101年2月 YU00000000 468,000 23,400      101年2月 YU00000000 458,000 22,900      101年2月 YU00000000 458,000 22,900      101年2月 YU00000000 462,000 23,100      101年2月 YU00000000 234,606 11,730     昇榮興公司 101年1月 YU00000000 468,179 23,409 324,753     101年1月 YU00000000 454,625 22,731      101年1月 YU00000000 448,500 22,425      101年1月 YU00000000 409,500 20,475      101年1月 YU00000000 420,000 21,000      101年2月 YU00000000 290,160 14,508      101年2月 YU00000000 446,938 22,347      101年2月 YU00000000 450,000 22,500      101年2月 YU00000000 462,128 23,106      101年2月 YU00000000 440,000 22,000      101年2月 YU00000000 400,000 20,000      101年2月 YU00000000 448,788 22,439      101年2月 YU00000000 464,000 23,200      101年2月 YU00000000 437,506 21,875      101年2月 YU00000000 454,760 22,738   8 101年3月至4月 昇榮興公司 101年3月 AH00000000 460,000 23,000 952,382 林建志犯行使業務登載不實文書罪，處有期徒刑肆月，如易科罰金，以新臺幣壹仟元折算壹日。    101年3月 AH00000000 460,000 23,000      101年3月 AH00000000 460,000 23,000      101年3月 AH00000000 330,997 16,550      101年3月 AH00000000 430,000 21,500      101年3月 AH00000000 451,500 22,575      101年3月 AH00000000 472,000 23,600      101年3月 AH00000000 332,194 16,610      101年3月 AH00000000 426,000 21,300      101年3月 AH00000000 426,000 21,300      101年3月 AH00000000 467,055 23,353      101年3月 AH00000000 450,000 22,500      101年3月 AH00000000 345,000 17,250      101年3月 AH00000000 440,000 22,000      101年3月 AH00000000 405,000 20,250      101年3月 AH00000000 440,000 22,000      101年3月 AH00000000 400,000 20,000      101年3月 AH00000000 177,650 8,883      101年3月 AH00000000 412,000 20,600      101年3月 AH00000000 420,000 21,000      101年3月 AH00000000 315,000 15,750      101年3月 AH00000000 376,000 18,800      101年3月 AH00000000 440,000 22,000      101年3月 AH00000000 440,000 22,000      101年3月 AH00000000 440,000 22,000      101年3月 AH00000000 438,000 21,900      101年3月 AH00000000 456,000 22,800      101年3月 AH00000000 440,000 22,000      101年3月 AH00000000 464,000 23,200      101年3月 AH00000000 464,000 23,200      101年4月 AH00000000 460,800 23,040      101年4月 AH00000000 460,800 23,040      101年4月 AH00000000 464,000 23,200      101年4月 AH00000000 400,640 20,032      101年4月 AH00000000 450,000 22,500      101年4月 AH00000000 450,000 22,500      101年4月 AH00000000 416,319 20,816      101年4月 AH00000000 372,750 18,638      101年4月 AH00000000 432,900 21,645      101年4月 AH00000000 302,113 15,106      101年4月 AH00000000 235,664 11,783      101年4月 AH00000000 384,000 19,200      101年4月 AH00000000 229,680 11,484      101年4月 AH00000000 427,000 21,350      101年4月 AH00000000 253,545 12,677      101年4月 AH00000000 441,000 22,050      101年4月 AH00000000 388,000 19,400   9 101年5月至6月 北葉興公司 101年5月 BW00000000 400,000 20,000 0 林建志犯行使業務登載不實文書罪，處有期徒刑參月，如易科罰金，以新臺幣壹仟元折算壹日。    101年5月 BW00000000 467,500 23,375      101年5月 BW00000000 440,000 22,000      101年5月 BW00000000 440,000 22,000      101年5月 BW00000000 440,000 22,000      101年5月 BW00000000 472,000 23,600      101年5月 BW00000000 201,500 10,075     瀚普公司 101年5月 BW00000000 429,000 21,450 238,178     101年5月 BW00000000 456,500 22,825      101年5月 BW00000000 446,600 22,330      101年5月 BW00000000 441,650 22,083      101年5月 BW00000000 361,431 18,072      101年6月 BW00000000 456,400 22,820      101年6月 BW00000000 475,200 23,760      101年6月 BW00000000 429,000 21,450      101年6月 BW00000000 443,300 22,165      101年6月 BW00000000 429,000 21,450      101年6月 BW00000000 395,450 19,773     昇榮興公司 101年5月 BW00000000 459,075 22,954 143,519     101年5月 BW00000000 438,000 21,900      101年5月 BW00000000 438,000 21,900      101年5月 BW00000000 476,000 23,800      101年5月 BW00000000 399,767 19,988      101年6月 BW00000000 420,666 21,033      101年6月 BW00000000 238,884 11,944   10 101年7月至8月 瀚普公司 101年7月 DK00000000 399,000 19,950  285,754 林建志犯行使業務登載不實文書罪，處有期徒刑參月，如易科罰金，以新臺幣壹仟元折算壹日。    101年7月 DK00000000 427,000 21,350      101年7月 DK00000000 516,000 25,800      101年7月 DK00000000 462,000 23,100      101年7月 DK00000000 516,000 25,800      101年7月 DK00000000 445,500 22,275      101年7月 DK00000000 428,700 21,435      101年7月 DK00000000 470,880 23,544      101年8月 DK00000000 468,000 23,400      101年8月 DK00000000 412,500 20,625      101年8月 DK00000000 452,000 22,600      101年8月 DK00000000 337,500 16,875      101年8月 DK00000000 380,000 19,000     昇榮興公司 101年7月 DK00000000 342,000 17,100  95,265     101年7月 DK00000000 406,000 20,300      101年7月 DK00000000 383,500 19,175      101年8月 DK00000000 320,160 16,008      101年8月 DK00000000 118,000 5,900      101年8月 DK00000000 335,644 16,782   11 101年9月至10月 北葉興公司 101年9月 EY00000000 324,000 16,200 0 林建志犯行使業務登載不實文書罪，處有期徒刑參月，如易科罰金，以新臺幣壹仟元折算壹日。    101年9月 EY00000000 420,000 21,000      101年9月 EY00000000 455,000 22,750      101年9月 EY00000000 393,000 19,650      101年10月 EY00000000 420,000 21,000      101年10月 EY00000000 392,000 19,600      101年10月 EY00000000 399,000 19,950      101年10月 EY00000000 155,250 7,763     瀚普公司 101年9月 EY00000000 384,000 19,200 150,300     101年9月 EY00000000 385,920 19,296      101年9月 EY00000000 435,500 21,775      101年9月 EY00000000 476,000 23,800      101年10月 EY00000000 408,000 20,400      101年10月 EY00000000 346,485 17,324      101年10月 EY00000000 245,000 12,250      101年10月 EY00000000 325,090 16,255     昇榮興公司 101年9月 EY00000000 390,000 19,500 130,382     101年9月 EY00000000 400,000 20,000      101年9月 EY00000000 459,000 22,950      101年9月 EY00000000 466,100 23,305      101年10月 EY00000000 378,400 18,920      101年10月 EY00000000 286,944 14,347      101年10月 EY00000000 227,200 11,360   12 101年11月至12月 北葉興公司 101年11月 GM00000000 475,740 23,787 0 林建志犯行使業務登載不實文書罪，處有期徒刑參月，如易科罰金，以新臺幣壹仟元折算壹日。    101年11月 GM00000000 293,410 14,671      101年11月 GM00000000 387,600 19,380      101年11月 GM00000000 283,500 14,175      101年11月 GM00000000 464,625 23,231      101年11月 GM00000000 414,000 20,700      101年11月 GM00000000 54,756 2,738      101年11月 GM00000000 292,800 14,640      101年11月 GM00000000 195,200 9,760      101年12月 GM00000000 432,000 21,600      101年12月 GM00000000 410,000 20,500      101年12月 GM00000000 456,000 22,800      101年12月 GM00000000 456,000 22,800      101年12月 GM00000000 305,000 15,250      101年12月 GM00000000 270,000 13,500     瀚普公司 101年11月 GM00000000 270,000 13,500 95,252     101年11月 GM00000000 332,310 16,616      101年11月 GM00000000 349,720 17,486      101年11月 GM00000000 195,000 9,750      101年11月 GM00000000 268,000 13,400      101年12月 GM00000000 175,000 8,750      101年12月 GM00000000 315,000 15,750     昇榮興公司 101年11月 GM00000000 426,060 21,303  159,531     101年11月 GM00000000 324,000 16,200      101年11月 GM00000000 436,800 21,840      101年11月 GM00000000 313,500 15,675      101年11月 GM00000000 438,590 21,930      101年12月 GM00000000 434,000 21,700      101年12月 GM00000000 426,000 21,300      101年12月 GM00000000 241,650 12,083      101年12月 GM00000000 150,000 7,500   13 102年1月至2月 北葉興公司 102年1月 KN00000000 298,200 14,910 0 林建志犯行使業務登載不實文書罪，處有期徒刑參月，如易科罰金，以新臺幣壹仟元折算壹日。    102年1月 KN00000000 420,000 21,000      102年1月 KN00000000 183,000 9,150      102年1月 KN00000000 416,250 20,813      102年2月 KN00000000 56,000 2,800     瀚普公司 102年1月 KN00000000 475,000 23,750 230,002     102年1月 KN00000000 384,000 19,200      102年1月 KN00000000 312,000 15,600      102年1月 KN00000000 475,700 23,785      102年2月 KN00000000 186,000 9,300      102年2月 KN00000000 474,500 23,725      102年2月 KN00000000 412,500 20,625      102年2月 KN00000000 247,800 12,390      102年2月 KN00000000 359,600 17,980      102年2月 KN00000000 162,000 8,100      102年2月 KN00000000 448,500 22,425      102年2月 KN00000000 234,000 11,700      102年2月 KN00000000 192,000 9,600      102年2月 KN00000000 92,480 4,624      102年2月 KN00000000 143,960 7,198     昇榮興公司 102年1月 KN00000000 200,000 10,000 379,912     102年1月 KN00000000 69,010 3,451      102年1月 KN00000000 432,000 21,600      102年1月 KN00000000 400,000 20,000      102年1月 KN00000000 469,000 23,450      102年1月 KN00000000 283,040 14,152      102年1月 KN00000000 308,062 15,403      102年1月 KN00000000 236,000 11,800      102年1月 KN00000000 309,175 15,459      102年1月 KN00000000 426,000 21,300      102年1月 KN00000000 170,262 8,513      102年1月 KN00000000 300,000 15,000      102年1月 KN00000000 130,200 6,510      102年2月 KN00000000 175,500 8,775      102年2月 KN00000000 414,000 20,700      102年2月 KN00000000 400,000 20,000      102年2月 KN00000000 475,600 23,780      102年2月 KN00000000 434,500 21,725      102年2月 KN00000000 313,425 15,671      102年2月 KN00000000 314,530 15,727      102年2月 KN00000000 418,900 20,945      102年2月 KN00000000 288,750 14,438      102年2月 KN00000000 198,250 9,913      102年2月 KN00000000 432,000 21,600   14 102年3月至4月 北葉興公司 102年3月 LL00000000 440,000 22,000 0 林建志犯行使業務登載不實文書罪，處有期徒刑參月，如易科罰金，以新臺幣壹仟元折算壹日。    102年3月 LL00000000 443,700 22,185      102年3月 LL00000000 378,000 18,900      102年3月 LL00000000 475,902 23,795      102年3月 LL00000000 410,400 20,520      102年4月 LL00000000 244,200 12,210      102年4月 LL00000000 332,100 16,605      102年4月 LL00000000 186,420 9,321      102年4月 LL00000000 277,065 13,853      102年4月 LL00000000 151,922 7,596      102年4月 LL00000000 470,000 23,500     瀚普公司 102年3月 LL00000000 440,000 22,000 190,487     102年3月 LL00000000 470,000 23,500      102年3月 LL00000000 408,000 20,400      102年3月 LL00000000 421,200 21,060      102年3月 LL00000000 372,600 18,630      102年4月 LL00000000 273,600 13,680      102年4月 LL00000000 468,000 23,400      102年4月 LL00000000 356,400 17,820      102年4月 LL00000000 450,000 22,500      102年4月 LL00000000 149,940 7,497     昇榮興公司 102年3月 LL00000000 11,310 566 380,967      102年3月 LL00000000 400,000 20,000      102年3月 LL00000000 400,000 20,000      102年3月 LL00000000 210,500 10,525      102年3月 LL00000000 459,000 22,950      102年3月 LL00000000 232,200 11,610      102年3月 LL00000000 474,500 23,725      102年3月 LL00000000 314,530 15,727      102年3月 LL00000000 145,935 7,297      102年4月 LL00000000 464,000 23,200      102年4月 LL00000000 129,600 6,480      102年4月 LL00000000 450,000 22,500      102年4月 LL00000000 450,000 22,500      102年4月 LL00000000 464,000 23,200      102年4月 LL00000000 392,000 19,600      102年4月 LL00000000 370,000 18,500      102年4月 LL00000000 242,060 12,103      102年4月 LL00000000 432,000 21,600      102年4月 LL00000000 376,000 18,800      102年4月 LL00000000 350,000 17,500      102年4月 LL00000000 372,000 18,600      102年4月 LL00000000 249,240 12,462      102年4月 LL00000000 230,445 11,522   15 102年5月至6月 中聯欣公司 102年5月 MJ00000000 60,000 3,000 0 林建志犯行使業務登載不實文書罪，處有期徒刑參月，如易科罰金，以新臺幣壹仟元折算壹日。   瀚普公司 102年5月 MJ00000000 1,904,777 95,239 95,239    昇榮興公司 102年5月 MJ00000000 1,752,721 87,636 666,672      102年5月 MJ00000000 2,065,432 103,272      102年5月 MJ00000000 2,384,638 119,232      102年5月 MJ00000000 2,295,162 114,758      102年5月 MJ00000000 194,400 9,720      102年6月 MJ00000000 286,200 14,310      102年6月 MJ00000000 300,300 15,015      102年6月 MJ00000000 415,000 20,750      102年6月 MJ00000000 324,235 16,212      102年6月 MJ00000000 226,800 11,340      102年6月 MJ00000000 497,000 24,850      102年6月 MJ00000000 462,000 23,100      102年6月 MJ00000000 388,800 19,440      102年6月 MJ00000000 390,000 19,500      102年6月 MJ00000000 339,755 16,988      102年6月 MJ00000000 336,490 16,825      102年6月 MJ00000000 399,000 19,950      102年6月 MJ00000000 275,480 13,774     溥訊公司 102年5月 MJ00000000 60,000 3,000 3,000  16 102年7月至8月 中聯欣公司 102年7月 NG00000000 12,000 600 0 林建志犯行使業務登載不實文書罪，處有期徒刑肆月，如易科罰金，以新臺幣壹仟元折算壹日。    102年7月 NG00000000 12,000 600     九洲公司 102年7月 NG00000000 336,000 16,800 0    北葉興公司 102年7月 NG00000000 137,000 6,850 0     102年7月 NG00000000 439,477 21,974      102年7月 NG00000000 173,476 8,674      102年7月 NG00000000 64,464 3,223      102年7月 NG00000000 309,729 15,486      102年7月 NG00000000 97,080 4,854      102年7月 NG00000000 475,700 23,785      102年7月 NG00000000 469,000 23,450      102年7月 NG00000000 380,000 19,000      102年7月 NG00000000 360,000 18,000      102年7月 NG00000000 127,600 6,380      102年7月 NG00000000 471,174 23,559      102年8月 NG00000000 306,000 15,300      102年8月 NG00000000 435,030 21,752      102年8月 NG00000000 442,200 22,110      102年8月 NG00000000 53,500 2,675      102年8月 NG00000000 20,116 1,006     昇榮興公司 102年7月 NG00000000 304,000 15,200 736,137      102年7月 NG00000000 57,000 2,850      102年7月 NG00000000 16,145 807      102年7月 NG00000000 337,500 16,875      102年7月 NG00000000 136,980 6,849      102年7月 NG00000000 248,588 12,429      102年7月 NG00000000 423,660 21,183      102年7月 NG00000000 101,144 5,057      102年7月 NG00000000 21,300 1,065      102年7月 NG00000000 474,000 23,700      102年7月 NG00000000 121,068 6,053      102年7月 NG00000000 472,316 23,616      102年7月 NG00000000 200,420 10,021      102年7月 NG00000000 98,025 4,901      102年7月 NG00000000 433,092 21,655      102年7月 NG00000000 400,000 20,000      102年7月 NG00000000 471,174 23,559      102年7月 NG00000000 402,600 20,130      102年8月 NG00000000 303,370 15,169      102年8月 NG00000000 466,088 23,304      102年8月 NG00000000 450,000 22,500      102年8月 NG00000000 475,800 23,790      102年8月 NG00000000 409,134 20,457      102年8月 NG00000000 396,000 19,800      102年8月 NG00000000 384,000 19,200      102年8月 NG00000000 461,664 23,083      102年8月 NG00000000 459,000 22,950      102年8月 NG00000000 45,675 2,284      102年8月 NG00000000 435,000 21,750      102年8月 NG00000000 436,000 21,800      102年8月 NG00000000 435,000 21,750      102年8月 NG00000000 470,235 23,512      102年8月 NG00000000 436,000 21,800      102年8月 NG00000000 440,000 22,000      102年8月 NG00000000 458,480 22,924      102年8月 NG00000000 461,120 23,056      102年8月 NG00000000 466,400 23,320      102年8月 NG00000000 387,537 19,377      102年8月 NG00000000 33,384 1,669      102年8月 NG00000000 430,000 21,500      102年8月 NG00000000 364,260 18,213      102年8月 NG00000000 462,000 23,100      102年8月 NG00000000 437,576 21,879     溥訊公司 102年7月 NG00000000 630,000 31,500 33,600     102年7月 NG00000000 6,000 300      102年7月 NG00000000 12,000 600      102年7月 NG00000000 6,000 300   17 102年9月至10月 中聯欣公司 102年9月 PE00000000 18,000 900 0 林建志犯行使業務登載不實文書罪，處有期徒刑伍月，如易科罰金，以新臺幣壹仟元折算壹日。    九洲公司 102年10月 NG00000000 336,000 -16,800 0    瀚普公司 102年9月 PE00000000 11,663 583 381,478      102年9月 PE00000000 105,350 5,268      102年9月 PE00000000 260,596 13,030      102年9月 PE00000000 460,000 23,000      102年9月 PE00000000 460,000 23,000      102年9月 PE00000000 164,630 8,232      102年9月 PE00000000 460,000 23,000      102年9月 PE00000000 1,250,604 62,530      102年9月 PE00000000 430,000 21,500      102年9月 PE00000000 430,000 21,500      102年9月 PE00000000 288,000 14,400      102年9月 PE00000000 142,400 7,120      102年9月 PE00000000 240,000 12,000      102年9月 PE00000000 240,000 12,000      102年9月 PE00000000 287,280 14,364      102年9月 PE00000000 468,000 23,400      102年9月 PE00000000 391,210 19,561      102年9月 PE00000000 366,000 18,300      102年9月 PE00000000 12,400 620      102年10月 PE00000000 8,064 403      102年10月 PE00000000 462,000 23,100      102年10月 PE00000000 462,000 23,100      102年10月 PE00000000 105,070 5,254      102年10月 PE00000000 124,250 6,213     昇榮興公司 102年9月 PE00000000 352,674 17,634 1,133,265     102年9月 PE00000000 453,100 22,655      102年9月 PE00000000 459,000 22,950      102年9月 PE00000000 475,830 23,792      102年9月 PE00000000 356,000 17,800      102年9月 PE00000000 450,000 22,500      102年9月 PE00000000 440,000 22,000      102年9月 PE00000000 430,000 21,500      102年9月 PE00000000 430,000 21,500      102年9月 PE00000000 192,000 9,600      102年9月 PE00000000 450,300 22,515      102年9月 PE00000000 440,000 22,000      102年9月 PE00000000 468,000 23,400      102年9月 PE00000000 464,000 23,200      102年9月 PE00000000 464,000 23,200      102年9月 PE00000000 175,776 8,789      102年9月 PE00000000 122,000 6,100      102年9月 PE00000000 84,500 4,225      102年10月 PE00000000 435,000 21,750      102年10月 PE00000000 435,000 21,750      102年10月 PE00000000 435,000 21,750      102年10月 PE00000000 152,598 7,630      102年10月 PE00000000 450,000 22,500      102年10月 PE00000000 460,000 23,000      102年10月 PE00000000 181,744 9,087      102年10月 PE00000000 445,000 22,250      102年10月 PE00000000 445,000 22,250      102年10月 PE00000000 445,000 22,250      102年10月 PE00000000 420,000 21,000      102年10月 PE00000000 70,000 3,500      102年10月 PE00000000 298,219 14,911      102年10月 PE00000000 16,600 830      102年10月 PE00000000 17,600 880      102年10月 PE00000000 130,504 6,525      102年10月 PE00000000 191,400 9,570      102年10月 PE00000000 384,000 19,200      102年10月 PE00000000 96,000 4,800      102年10月 PE00000000 384,000 19,200      102年10月 PE00000000 96,000 4,800      102年10月 PE00000000 155,340 7,767      102年10月 PE00000000 25,290 1,265      102年10月 PE00000000 264,600 13,230      102年10月 PE00000000 240,097 12,005      102年10月 PE00000000 350,000 17,500      102年10月 PE00000000 140,000 7,000      102年10月 PE00000000 408,000 20,400      102年10月 PE00000000 102,000 5,100      102年10月 PE00000000 111,507 5,575      102年10月 PE00000000 462,000 23,100      102年10月 PE00000000 472,472 23,624      102年10月 PE00000000 83,328 4,166      102年10月 PE00000000 418,500 20,925      102年10月 PE00000000 154,080 7,704      102年10月 PE00000000 2,662,710 133,135      102年10月 PE00000000 264,150 13,208      102年10月 PE00000000 453,894 22,695      102年10月 PE00000000 34,960 1,748      102年10月 PE00000000 412,371 20,619      102年10月 PE00000000 124,960 6,248      102年10月 PE00000000 280,000 14,000      102年10月 PE00000000 50,400 2,520      102年10月 PE00000000 462,000 23,100      102年10月 PE00000000 462,000 23,100      102年10月 PE00000000 132,000 6,600      102年10月 PE00000000 372,750 18,638      102年10月 PE00000000 435,000 21,750      102年10月 PE00000000 435,000 21,750     溥訊公司 102年9月 PE00000000 18,000 900 起訴書附件二此欄記載之幫助逃漏稅捐額為負數，應認無起訴此部分幫助他人逃漏稅捐罪之意     102年10月 NG00000000 630,000 -31,5000    18 102年11月至12月 峻洲公司 102年12月 QC00000000 729,000  36,450 林建志犯行使業務登載不實文書罪，處有期徒刑伍月，如易科罰金，以新臺幣壹仟元折算壹日。   中聯欣公司 102年11月 QC00000000 6,000 300 0    北葉興公司 102年11月 QC00000000 476,000 23,800 0     102年11月 QC00000000 465,000 23,250      102年11月 QC00000000 465,000 23,250      102年11月 QC00000000 438,555 21,928      102年11月 QC00000000 206,040 10,302      102年11月 QC00000000 178,000 8,900      102年11月 QC00000000 260,000 13,000      102年11月 QC00000000 28,182 1,409      102年11月 QC00000000 328,500 16,425      102年11月 QC00000000 177,330 8,867      102年11月 QC00000000 362,395 18,120      102年11月 QC00000000 444,000 22,200      102年11月 QC00000000 364,500 18,225      102年11月 QC00000000 121,500 6,075      102年11月 QC00000000 149,158 7,458      102年11月 QC00000000 90,221 4,511      102年11月 QC00000000 373,150 18,658      102年11月 QC00000000 194,271 9,714      102年11月 QC00000000 83,215 4,161      102年11月 QC00000000 326,025 16,301      102年11月 QC00000000 272,000 13,600      102年11月 QC00000000 455,000 22,750      102年11月 QC00000000 400,000 20,000      102年11月 QC00000000 475,000 23,750      102年12月 QC00000000 102,000 5,100      102年12月 QC00000000 102,000 5,100      102年12月 QC00000000 276,828 13,841     瀚普公司 102年11月 QC00000000 428,000 21,400 380,955      102年11月 QC00000000 392,462 19,623      102年11月 QC00000000 136,000 6,800      102年11月 QC00000000 233,899 11,695      102年11月 QC00000000 330,000 16,500      102年11月 QC00000000 330,000 16,500      102年11月 QC00000000 360,000 18,000      102年11月 QC00000000 310,761 15,538      102年11月 QC00000000 287,497 14,375      102年11月 QC00000000 392,000 19,600      102年11月 QC00000000 400,000 20,000      102年11月 QC00000000 456,500 22,825      102年11月 QC00000000 425,270 21,264      102年11月 QC00000000 455,000 22,750      102年11月 QC00000000 450,000 22,500      102年11月 QC00000000 460,736 23,037      102年11月 QC00000000 455,000 22,750      102年11月 QC00000000 384,356 19,218      102年11月 QC00000000 475,000 23,750      102年12月 QC00000000 1,950 98      102年12月 QC00000000 408,000 20,400      102年12月 QC00000000 46,645 2,332     昇榮興公司 102年11月 QC00000000 143,450 7,173 715,153     102年11月 QC00000000 118,784 5,939      102年11月 QC00000000 406,000 20,300      102年11月 QC00000000 378,000 18,900      102年11月 QC00000000 118,000 5,900      102年11月 QC00000000 74,520 3,726      102年11月 QC00000000 299,845 14,992      102年11月 QC00000000 21,470 1,074      102年11月 QC00000000 462,000 23,100      102年11月 QC00000000 462,000 23,100      102年11月 QC00000000 405,000 20,250      102年11月 QC00000000 404,000 20,200      102年11月 QC00000000 100,000 5,000      102年11月 QC00000000 101,000 5,050      102年11月 QC00000000 299,475 14,974      102年11月 QC00000000 116,000 5,800      102年11月 QC00000000 126,000 6,300      102年11月 QC00000000 404,000 20,200      102年11月 QC00000000 80,800 4,040      102年11月 QC00000000 38,500 1,925      102年11月 QC00000000 38,500 1,925      102年11月 QC00000000 81,000 4,050      102年12月 QC00000000 40,800 2,040      102年12月 QC00000000 81,600 4,080      102年12月 QC00000000 310,170 15,509      102年12月 QC00000000 456,000 22,800      102年12月 QC00000000 455,000 22,750      102年12月 QC00000000 334,720 16,736      102年12月 QC00000000 122,400 6,120      102年12月 QC00000000 12,480 624      102年12月 QC00000000 47,500 2,375      102年12月 QC00000000 65,000 3,250      102年12月 QC00000000 435,000 21,750      102年12月 QC00000000 380,000 19,000      102年12月 QC00000000 320,000 16,000      102年12月 QC00000000 438,000 21,900      102年12月 QC00000000 438,000 21,900      102年12月 QC00000000 455,000 22,750      102年12月 QC00000000 455,000 22,750      102年12月 QC00000000 25,350 1,268      102年12月 QC00000000 435,000 21,750      102年12月 QC00000000 425,000 21,250      102年12月 QC00000000 415,000 20,750      102年12月 QC00000000 415,000 20,750      102年12月 QC00000000 417,600 20,880      102年12月 QC00000000 417,600 20,880      102年12月 QC00000000 416,000 20,800      102年12月 QC00000000 468,000 23,400      102年12月 QC00000000 425,000 21,250      102年12月 QC00000000 324,364 16,218      102年12月 QC00000000 468,000 23,400      102年12月 QC00000000 31,900 1,595      102年12月 QC00000000 74,000 3,700      102年12月 QC00000000 20,200 1,010     溥訊公司 102年11月 QC00000000 6,000 300 300  19 103年1月至2月 中聯欣公司 103年2月 ZA00000000 19,140 957 0 林建志犯行使業務登載不實文書罪，處有期徒刑伍月，如易科罰金，以新臺幣壹仟元折算壹日。    103年2月 ZA00000000 99,365 4,968      103年2月 ZA00000000 95,200 4,760      103年2月 ZA00000000 18,000 900      103年2月 ZA00000000 142,500 7,125      103年2月 ZA00000000 10,440 522      103年2月 ZA00000000 57,720 2,886      103年2月 ZA00000000 113,940 5,697     北葉興公司 103年1月 ZA00000000 348,000 17,400 0     103年1月 ZA00000000 62,500 3,125      103年1月 ZA00000000 473,606 23,680      103年1月 ZA00000000 294,000 14,700      103年1月 ZA00000000 82,800 4,140      103年1月 ZA00000000 388,420 19,421      103年1月 ZA00000000 366,000 18,300      103年1月 ZA00000000 103,200 5,160      103年1月 ZA00000000 402,880 20,144      103年1月 ZA00000000 136,000 6,800      103年1月 ZA00000000 169,150 8,458      103年1月 ZA00000000 455,000 22,750      103年1月 ZA00000000 162,144 8,107      103年2月 ZA00000000 162,000 8,100      103年2月 ZA00000000 142,500 7,125      103年2月 ZA00000000 104,000 5,200      103年2月 ZA00000000 162,000 8,100      103年2月 ZA00000000 346,500 17,325      103年2月 ZA00000000 154,000 7,700      103年2月 ZA00000000 66,500 3,325      103年2月 ZA00000000 244,706 12,235      103年2月 ZA00000000 420,800 21,040      103年2月 ZA00000000 190,000 9,500      103年2月 ZA00000000 475,000 23,750      103年2月 ZA00000000 459,000 22,950      103年2月 ZA00000000 285,000 14,250      103年2月 ZA00000000 348,000 17,400      103年2月 ZA00000000 300,000 15,000      103年2月 ZA00000000 172,000 8,600      103年2月 ZA00000000 145,080 7,254     瀚普公司 103年1月 ZA00000000 53,000 2,650 476,099     103年1月 ZA00000000 348,000 17,400      103年1月 ZA00000000 113,000 5,650      103年1月 ZA00000000 294,400 14,720      103年1月 ZA00000000 476,000 23,800      103年1月 ZA00000000 170,820 8,541      103年1月 ZA00000000 61,600 3,080      103年1月 ZA00000000 473,200 23,660      103年1月 ZA00000000 473,200 23,660      103年1月 ZA00000000 455,000 22,750      103年2月 ZA00000000 345,000 17,250      103年2月 ZA00000000 312,000 15,600      103年2月 ZA00000000 405,405 20,270      103年2月 ZA00000000 351,000 17,550      103年2月 ZA00000000 427,500 21,375      103年2月 ZA00000000 312,000 15,600      103年2月 ZA00000000 352,000 17,600      103年2月 ZA00000000 344,000 17,200      103年2月 ZA00000000 332,500 16,625      103年2月 ZA00000000 346,500 17,325      103年2月 ZA00000000 350,000 17,500      103年2月 ZA00000000 326,400 16,320      103年2月 ZA00000000 468,000 23,400      103年2月 ZA00000000 344,000 17,200      103年2月 ZA00000000 256,254 12,813      103年2月 ZA00000000 457,600 22,880      103年2月 ZA00000000 457,600 22,880      103年2月 ZA00000000 416,000 20,800     昇榮興公司 103年1月 ZA00000000 424,000 21,200 428,588     103年1月 ZA00000000 472,000 23,600      103年1月 ZA00000000 428,000 21,400      103年1月 ZA00000000 60,562 3,028      103年1月 ZA00000000 468,000 23,400      103年1月 ZA00000000 437,500 21,875      103年1月 ZA00000000 455,000 22,750      103年1月 ZA00000000 331,200 16,560      103年1月 ZA00000000 476,000 23,800      103年1月 ZA00000000 426,000 21,300      103年1月 ZA00000000 113,880 5,694      103年1月 ZA00000000 469,200 23,460      103年1月 ZA00000000 400,000 20,000      103年1月 ZA00000000 440,000 22,000      103年1月 ZA00000000 464,100 23,205      103年1月 ZA00000000 473,200 23,660      103年2月 ZA00000000 379,500 18,975      103年2月 ZA00000000 456,000 22,800      103年2月 ZA00000000 459,000 22,950      103年2月 ZA00000000 459,000 22,950      103年2月 ZA00000000 468,000 23,400      103年2月 ZA00000000 11,610 581     溥訊公司 103年1月 ZA00000000 343,400 17,170 90,345     103年2月 ZA00000000 6,210 311      103年2月 ZA00000000 193,280 9,664      103年2月 ZA00000000 400,000 20,000      103年2月 ZA00000000 400,000 20,000      103年2月 ZA00000000 464,000 23,200   20 103年3月至4月 北葉興公司 103年3月 ZV00000000 396,542 19,827 0 林建志犯行使業務登載不實文書罪，處有期徒刑陸月，如易科罰金，以新臺幣壹仟元折算壹日。     103年3月 ZV00000000 408,980 20,449      103年3月 ZV00000000 419,100 20,955      103年3月 ZV00000000 419,100 20,955      103年3月 ZV00000000 215,784 10,789      103年3月 ZV00000000 44,000 2,200      103年4月 ZV00000000 1,200 60     瀚普公司 103年3月 ZV00000000 215,451 10,773  384,244     103年3月 ZV00000000 423,500 21,175      103年3月 ZV00000000 376,200 18,810      103年3月 ZV00000000 450,000 22,500      103年3月 ZV00000000 348,000 17,400      103年3月 ZV00000000 343,427 17,171      103年3月 ZV00000000 441,000 22,050      103年3月 ZV00000000 441,000 22,050      103年3月 ZV00000000 441,000 22,050      103年3月 ZV00000000 435,000 21,750      103年3月 ZV00000000 435,000 21,750      103年3月 ZV00000000 440,000 22,000      103年3月 ZV00000000 440,000 22,000      103年3月 ZV00000000 451,200 22,560      103年3月 ZV00000000 432,400 21,620      103年3月 ZV00000000 456,000 22,800      103年3月 ZV00000000 435,600 21,780      103年3月 ZV00000000 84,000 4,200      103年4月 ZV00000000 49,600 2,480      103年4月 ZV00000000 15,840 792      103年4月 ZV00000000 50,000 2,500      103年4月 ZV00000000 120,000 6,000      103年4月 ZV00000000 8,160 408      103年4月 ZV00000000 62,500 3,125      103年4月 ZV00000000 260,000 13,000      103年4月 ZV00000000 30,008 1,500     燊威公司 103年4月 ZV00000000 876,984 43,849 0     103年4月 ZV00000000 10,179 509      103年4月 ZV00000000 139,447 6,972      103年4月 ZV00000000 83,350 4,167      103年4月 ZV00000000 53,196 2,660      103年4月 ZV00000000 194,871 9,744      103年4月 ZV00000000 1,904,762 95,238      103年4月 ZV00000000 6,000,000 0      103年4月 ZV00000000 476,190 23,810     昇榮興公司 103年3月 ZV00000000 184,525 9,226 873,249     103年3月 ZV00000000 470,820 23,541      103年3月 ZV00000000 432,000 21,600      103年3月 ZV00000000 46,080 2,304      103年3月 ZV00000000 166,344 8,317      103年3月 ZV00000000 114,000 5,700      103年3月 ZV00000000 336,640 16,832      103年3月 ZV00000000 441,000 22,050      103年3月 ZV00000000 432,000 21,600      103年3月 ZV00000000 53,190 2,660      103年3月 ZV00000000 435,000 21,750      103年3月 ZV00000000 435,000 21,750      103年3月 ZV00000000 171,216 8,561      103年3月 ZV00000000 456,000 22,800      103年3月 ZV00000000 23,040 1,152      103年3月 ZV00000000 459,000 22,950      103年3月 ZV00000000 25,500 1,275      103年3月 ZV00000000 455,000 22,750      103年3月 ZV00000000 45,500 2,275      103年3月 ZV00000000 16,520 826      103年3月 ZV00000000 423,000 21,150      103年3月 ZV00000000 441,800 22,090      103年3月 ZV00000000 417,642 20,882      103年3月 ZV00000000 468,000 23,400      103年3月 ZV00000000 58,500 2,925      103年3月 ZV00000000 142,025 7,101      103年3月 ZV00000000 435,600 21,780      103年3月 ZV00000000 147,500 7,375      103年3月 ZV00000000 456,000 22,800      103年3月 ZV00000000 456,000 22,800      103年3月 ZV00000000 84,000 4,200      103年4月 ZV00000000 400,000 20,000      103年4月 ZV00000000 98,000 4,900      103年4月 ZV00000000 420,000 21,000      103年4月 ZV00000000 84,000 4,200      103年4月 ZV00000000 36,000 1,800      103年4月 ZV00000000 437,500 21,875      103年4月 ZV00000000 62,500 3,125      103年4月 ZV00000000 446,400 22,320      103年4月 ZV00000000 370,000 18,500      103年4月 ZV00000000 370,000 18,500      103年4月 ZV00000000 444,000 22,200      103年4月 ZV00000000 247,784 12,389      103年4月 ZV00000000 332,024 16,601      103年4月 ZV00000000 413,600 20,680      103年4月 ZV00000000 420,000 21,000      103年4月 ZV00000000 84,000 4,200      103年4月 ZV00000000 437,500 21,875      103年4月 ZV00000000 434,000 21,700      103年4月 ZV00000000 468,000 23,400      103年4月 ZV00000000 58,500 2,925      103年4月 ZV00000000 450,000 22,500      103年4月 ZV00000000 428,000 21,400      103年4月 ZV00000000 384,741 19,237      103年4月 ZV00000000 467,500 23,375      103年4月 ZV00000000 42,500 2,125      103年4月 ZV00000000 456,000 22,800      103年4月 ZV00000000 24,000 1,200      103年4月 ZV00000000 420,000 21,000     定煒公司 103年3月 ZV00000000 428,000 21,400 59,863     103年3月 ZV00000000 444,500 22,225      103年3月 ZV00000000 23,436 1,172      103年3月 ZV00000000 236,520 11,826      103年4月 ZV00000000 10,800 540   21 103年5月至6月 中聯欣公司 103年6月 AQ00000000 441,000 22,050 0 林建志犯行使業務登載不實文書罪，處有期徒刑貳月，如易科罰金，以新臺幣壹仟元折算壹日。      103年6月 AQ00000000 441,000 22,050      103年6月 AQ00000000 441,000 22,050      103年6月 AQ00000000 441,000 22,050      103年6月 AQ00000000 141,120 7,056     普瑞斯公司 103年6月 AQ00000000 210,210 10,511 0     103年6月 AQ00000000 432,000 21,600     燊威公司 103年6月 AQ00000000 661,624 33,081 0     103年6月 AQ00000000 224,996 11,250      103年6月 AQ00000000 112,497 5,625      103年6月 AQ00000000 177,628 8,881      103年6月 AQ00000000 14,454 723      103年6月 AQ00000000 133,234 6,662      103年6月 AQ00000000 147,772 7,389      103年6月 AQ00000000 125,995 6,300      103年6月 AQ00000000 67,749 3,387   22 103年7月至8月 燊威公司 103年7月 BK00000000 429,680 21,484 0 林建志犯行使業務登載不實文書罪，處有期徒刑貳月，如易科罰金，以新臺幣壹仟元折算壹日。    103年7月 BK00000000 445,450 22,273      103年7月 BK00000000 468,000 23,400      103年7月 BK00000000 468,000 23,400      103年7月 BK00000000 476,000 23,800   23 103年9月至10月 溥訊公司 103年9月 CE00000000 1,700 85 30,774 林建志犯行使業務登載不實文書罪，處有期徒刑貳月，如易科罰金，以新臺幣壹仟元折算壹日。    103年9月 CE00000000 300,000 15,000      103年9月 CE00000000 313,776 15,689